```{r include=FALSE}
library(tidyverse)
library(readxl)
library(writexl)
library(here)
library(flextable)
library(ftExtra)
library(showtext)

showtext_auto()
font_add("Microsoft JhengHei", "msjh.ttc")
here::here() 

```

```{r include=FALSE}
conty_order = c("宜蘭縣","基隆市","臺北市", "新北市",
                "桃園縣","桃園市","新竹市", "新竹縣","苗栗縣",
                "臺中市","彰化縣", "南投縣","南投市",
                "雲林縣","嘉義縣","嘉義市", "臺南市",
                "高雄市", "屏東縣",
                "花蓮縣", "台東縣","臺東縣",
                "Total")
TypeName_order = c("闊葉林",
                   "針葉林",
                   "混淆林",
                   "竹林",
                   "非森林",
                   "Total")

Region2_order = c("North","Center",
                  "South","Southwest",
                  "Hualien","Taitung",
                  "TW")
```

```{r read_data, include=FALSE}
M.data <- read_excel(here("./data/clean/for analysis_1524.xlsx"),
                     sheet=1) %>% 
  
  mutate_at(c("Year", "Survey", "Point", "Macaca_sur",
              "Month", "Day", "Distance"), as.numeric) %>% 
  
  mutate(TypeName.1 = ordered(TypeName.1, TypeName_order)) %>% 
  mutate(County = ordered(County,conty_order)) 
  
```

### **原始資料**

#### **調查日3/1\~6/30間、包含非森林、包含50m以下**

```{r include=FALSE}
Ori_Macaca <- 
  M.data %>%  
  bind_rows(
     M.data %>%   mutate(County = "Total")
     ) %>%
  mutate(GG = case_when(
    Macaca_sur %in% 1 ~ "G",
    Macaca_sur %in% 0 & !is.na(Macaca_dist) ~ "S",
    TRUE ~ "None"
  )) %>% 
  
  filter(! GG %in% "None") %>% 
  
  split(., .$GG) %>% 
  
  map(., function(x){
    x %>% 
      group_by(Year,  County) %>% 
      summarise(
        '筆數'= Macaca_sur %>% length, 
        '樣區數'= Site_N %>% unique %>% length,
        '樣點數'= paste0(Site_N,"-",Point) %>% unique %>% length
        ) %>% 
      mutate(County = ordered(County, conty_order))%>% 
      reshape2::melt(id = 1:2) %>% 
      reshape2::dcast(variable + Year ~ County) 
    })
```

猴群數量

```{r echo=FALSE}
Ori_Macaca$`G` %>%
    mutate(Year = as.character(Year)) %>% 
    flextable(., ) %>%
    merge_v(., j = c("variable") ) %>% 
#    hline(i = c(9,18)) %>% 
    font(part = "all",fontname = "Arial Unicode MS") %>% 
    set_table_properties(layout = "autofit")
  

```

\newpage

孤猴數量

```{r echo=FALSE}
Ori_Macaca$`S` %>%
    mutate(Year = as.character(Year)) %>% 
    flextable(., ) %>%
    merge_v(., j = c("variable") ) %>% 
#    hline(i = c(9,18)) %>% 
    font(part = "all",fontname = "Arial Unicode MS") %>% 
    set_table_properties(layout = "autofit")
```

\newpage

### **分析用**

#### **調查日3/1\~6/30間、"不"包含非森林、"不"包含50m以下**

```{r include=FALSE}
Clean_Macaca <- 
  M.data %>%  
  bind_rows(
     M.data %>%   mutate(County = "Total")
     ) %>%
  mutate(GG = case_when(
    Macaca_sur %in% 1 ~ "G",
    Macaca_sur %in% 0 & !is.na(Macaca_dist) ~ "S",
    TRUE ~ "None"
  )) %>% 
  
  filter(! GG %in% "None") %>% 
  
  filter(analysis %in% "Y") %>% 
  
  split(., .$GG) %>% 
  
  map(., function(x){
    x %>% 
      group_by(Year,  County) %>% 
      summarise(
        '筆數'= Macaca_sur %>% length, 
        '樣區數'= Site_N %>% unique %>% length,
        '樣點數'= paste0(Site_N,"-",Point) %>% unique %>% length
        ) %>% 
      mutate(County = ordered(County, conty_order))%>% 
      reshape2::melt(id = 1:2) %>% 
      reshape2::dcast(variable + Year ~ County) 
    })
```

猴群數量

```{r echo=FALSE}
Clean_Macaca$`G` %>%
    mutate(Year = as.character(Year)) %>% 
    flextable(., ) %>%
    merge_v(., j = c("variable") ) %>% 
#    hline(i = c(9,18)) %>% 
    font(part = "all",fontname = "Arial Unicode MS") %>% 
    set_table_properties(layout = "autofit")
  

```

\newpage

孤猴數量

```{r echo=FALSE}
Clean_Macaca$`S` %>%
    mutate(Year = as.character(Year)) %>% 
    flextable(., ) %>%
    merge_v(., j = c("variable") ) %>% 
#    hline(i = c(9,18)) %>% 
    font(part = "all",fontname = "Arial Unicode MS") %>% 
    set_table_properties(layout = "autofit")
```

```{r include=FALSE}
output.1<- 
  M.data %>% 
  mutate(analysis %in% "Y") %>% 
  mutate(TypeName = 
           str_replace_all( TypeName,  "^針闊葉樹混$", "針闊葉樹混淆")) %>%
  mutate(Macaca_sur = ifelse(is.na(Macaca_sur), 0, Macaca_sur) ) %>% 
  group_by(TypeName.1,TypeName) %>% 
  summarise(
    N = n(),
    m = sum(Macaca_sur))
```
  
\newpage  

 `r min(M.data$Year, na.rm = T)` \~ `r max(M.data$Year, na.rm = T)`
年間，每年位在海拔50 m以上森林的調查樣點數、臺灣獼猴( *Macaca cyclopis* )的猴群數及相對密度  



```{r echo=FALSE, message=FALSE, warning=FALSE}
#  Region、猴群數、樣區數

E_rate_Year<- 
  M.data %>%
  
  filter(analysis %in% "Y") %>%
  group_by(Year, Survey) %>% 
  summarise(
    N= n(),
    m = sum(Macaca_sur,na.rm=T) )  %>% 
  mutate(E = (m/N)) %>%
  ungroup() %>% 
  
  group_by(Year) %>% 
  summarise(
    Mean_N= mean(N),
    Se_N = sd(N)/sqrt(n()),
    Mean_m = mean(m ),
    Se_m = sd(m)/sqrt(n()),
    Mean_E = mean(E) ,
    Se_E = sd(E)/sqrt(n()))  %>% 
  arrange(Year) 

#畫表

E_rate_Year %>% 
  mutate_at(c('Mean_E', 'Se_E'),function(x) sprintf("%06.4f",x)) %>% 
  mutate_at(names(.)[2:5],function(x) format(x, big.mark = "")) %>% 
    setNames(., paste0(str_extract(colnames(.), "(?<=\\_).*"),"_",
           str_extract(colnames(.), ".*(?=\\_)"))) %>% 
  setNames(., str_replace_all(colnames(.),
                              c("NA_NA" = "TypeName.1",
                                "^N" = "樣點數",
                              "^m" = "猴群數",
                              "^E" = "相對密度"))) %>%
  flextable(., ) %>%
  span_header(.,sep = "[_]")%>%
    font(part = "all",fontname = "Arial Unicode MS") %>% 
    align(.,align = "center", part = "body") %>% 
    set_table_properties(layout = "autofit") %>% 
  colformat_num(.,  big.mark="") 


```

\newpage  
 

 `r min(M.data$Year, na.rm = T)` \~ `r max(M.data$Year, na.rm = T)`
年位在海拔50 m以上森林的調查樣點數、臺灣獼猴( *Macaca cyclopis* )的猴群數及相對密度


```{r warning=FALSE, include=FALSE}
#  Region、猴群數、樣區數

E_rate_Region<- 
  M.data %>%
  bind_rows( M.data %>% mutate(Region2='TW') ) %>%
  
  filter(analysis %in% "Y") %>%
  group_by(Year, Survey, Region2) %>% 
  summarise(
    N= n(),
    m = sum(Macaca_sur,na.rm=T) )  %>% 
  mutate(E = (m/N)) %>%
  ungroup() %>% 
  
  group_by(Year, Region2) %>% 
  summarise(
    Mean_N= mean(N),
    Se_N = sd(N)/sqrt(n()),
    Mean_m = mean(m ),
    Se_m = sd(m)/sqrt(n()),
    Mean_E = mean(E) ,
    Se_E = sd(E)/sqrt(n()))  %>% 
  mutate(Region2 = ordered(Region2, Region2_order)) %>% 
  arrange(Year,Region2) 

#畫表

E_rate_Region %>% 
  mutate_at(c('Mean_E', 'Se_E'),function(x) sprintf("%06.4f",x)) %>% 
  mutate_at(names(.)[3:6],function(x) format(x, big.mark = "")) %>% 
  mutate(Year = as.character(Year)) %>% 
  as_grouped_data(., groups = c("Year")) %>% 
  
  flextable(., ) %>%
   span_header(.,sep = "[_]")%>%
    font(part = "all",fontname = "Arial Unicode MS") %>% 
    align(.,align = "center", part = "body") %>% 
    set_table_properties(layout = "autofit") 


```


```{r echo=FALSE, message=FALSE, warning=FALSE}
E_rate_Region2<- 
  M.data %>%
  bind_rows( M.data %>% mutate(Region2='TW') ) %>%
  
  filter(analysis %in% "Y") %>%
  group_by(Year, Survey, Region2) %>% 
  summarise(
    N= n(),
    m = sum(Macaca_sur,na.rm=T) )  %>% 
  mutate(E = (m/N)) %>%
  ungroup() %>% 
  
  group_by( Region2) %>% 
  summarise(
    Mean_N= mean(N),
    Se_N = sd(N)/sqrt(n()),
    Mean_m = mean(m ),
    Se_m = sd(m)/sqrt(n()),
    Mean_E = mean(E) ,
    Se_E = sd(E)/sqrt(n()))  %>% 
  
  mutate(Region2 = ordered(Region2, Region2_order)) %>% 
  arrange(Region2)  %>% 
  ungroup() 
```

```{r echo=FALSE, warning=FALSE}
#畫表

E_rate_Region2 %>% 
  mutate_at(c('Mean_E','Se_E'),function(x) sprintf("%06.4f",x)) %>% 
  mutate_at(names(.)[2:5],function(x) sprintf("%.1f",x)) %>% 
    setNames(., paste0(str_extract(colnames(.), "(?<=\\_).*"),"_",
           str_extract(colnames(.), ".*(?=\\_)"))) %>% 
  setNames(., str_replace_all(colnames(.),
                              c("NA_NA" = "TypeName.1",
                                "^N" = "樣點數",
                              "^m" = "猴群數",
                              "^E" = "相對密度"))) %>%
  flextable(., ) %>%
   span_header(.,sep = "[_]")%>%
    font(part = "all",fontname = "Arial Unicode MS") %>% 
    align(.,align = "center", part = "body") %>% 
    set_table_properties(layout = "autofit") 


```



\newpage  

 `r min(M.data$Year, na.rm = T)` \~ `r max(M.data$Year, na.rm = T)`年各森林類型內的調查樣點數、臺灣獼猴( *Macaca cyclopis* )的猴群數及相對密度  

   
```{r message=FALSE, include=FALSE}
E_rate_Forest<-
 M.data %>%  #非森林(包括<50m & >=50m )的總計
  filter(! Month  %in% c(2, 7) & !is.na(X_97)) %>% 
  filter(TypeName.1 %in% "非森林") %>% 
      group_by(Year, Survey, TypeName.1) %>% 
      summarise(N = n(),
                m = sum(Macaca_sur, na.rm = T))%>% 
   
   bind_rows(
     M.data %>%  #>50m 森林 個別的小計
       filter(analysis %in% "Y") %>% 
      group_by(Year, Survey, TypeName.1) %>% 
      summarise(N = n(),
                m = sum(Macaca_sur, na.rm = T))
   )%>% 
   
   bind_rows(
     M.data %>%  #<50m 森林 的小計
       filter(! Month  %in% c(2, 7) & !is.na(X_97)) %>% 
       filter(!TypeName.1 %in% "非森林") %>%
        filter(Altitude<50)%>% 
      group_by(Year, Survey) %>% 
      summarise(N = n(),
                m = sum(Macaca_sur, na.rm = T))%>% 
      mutate(TypeName.1 = "Forest (EL<50m)")
   )%>% 
  
  
   bind_rows(
     M.data %>%   #>50m森林的小計 = 森林的總計
       filter(analysis %in% "Y") %>% 
      group_by(Year, Survey) %>% 
      summarise(N = n(),
                m = sum(Macaca_sur, na.rm = T))%>% 
      mutate(TypeName.1 = "Forest (EL>50m)")
   ) %>% 
  
   bind_rows(
     M.data %>%  #total 
       filter(! Month  %in% c(2, 7) & !is.na(X_97)) %>% 
      group_by(Year, Survey) %>% 
      summarise(N = n(),
                m = sum(Macaca_sur, na.rm = T))%>% 
       mutate(TypeName.1 = "Total")
   ) %>%
  
  mutate(E = m/N) %>%
  ungroup() %>%
  
  group_by(TypeName.1) %>%
  summarise(Mean_N = mean(N),
            Se_N = sd(N)/sqrt(n()),
            Mean_m = mean(m),
            Se_m = sd(m)/sqrt(n()),
            Mean_E = mean(E),
            Se_E = sd(E)/sqrt(n())) %>% 
  
  mutate_at(c('Mean_N', 'Se_N', 'Mean_m', 'Se_m'), function(x)round(x,1)) %>% 
  mutate(Mean_E = round(Mean_E,4)) %>% 
  mutate(Se_E = round(Se_E,4)) %>% 
  

   mutate(TypeName.1 = ordered(TypeName.1, c("Forest (EL>50m)",
                                             "闊葉林", "針葉林",
                                             "混淆林", "竹林",
                                             "Forest (EL<50m)",
                                             "非森林",
                                             "Total"))) %>% 
  arrange(TypeName.1)
```

```{r echo=FALSE}
#畫表
E_rate_Forest %>% 
  setNames(., paste0(str_extract(colnames(.), "(?<=\\_).*"),"_",
           str_extract(colnames(.), ".*(?=\\_)"))) %>% 
  setNames(., str_replace_all(colnames(.),
                              c("NA_NA" = "TypeName.1",
                                "^N" = "樣點數",
                              "^m" = "猴群數",
                              "^E" = "相對密度"))) %>%
  mutate_at(names(.)[2:5],function(x) sprintf("%.1f",x)) %>%
    flextable(., ) %>%
  span_header(.,sep = "[_]")%>%
    font(part = "all",fontname = "Arial Unicode MS") %>% 
    align(.,align = "center", part = "all")%>% 
    set_table_properties(layout = "autofit")
     

```

\newpage

年的相對密度

```{r E_year, include=FALSE}

E_year <- 
M.data %>% 
  filter(analysis %in% "Y") %>% 
  group_by(Year, Survey) %>% 
  summarise(N = n(),
            m = sum(Macaca_sur, na.rm=T),
            Encounter_rate = m/N)

mean_N <- 
E_year %>% 
  group_by(Year) %>% 
  summarise(mean_N = mean(N),
            position = quantile(Encounter_rate, 0.75))

```

```{r echo=FALSE}
ggplot(E_year, aes(x = Year, y = Encounter_rate, group = Year))+
  geom_boxplot(width = 0.3, fill= gray(.9))+
  geom_text(data = mean_N,
             aes( x = Year, y = position, label = mean_N),
            size = 3, nudge_x = 0.3, nudge_y = 0.001)+
  
  theme_classic() + 
  scale_x_continuous(breaks = 2015:2024, labels = 2015:2024)+
  scale_y_continuous(limits = c(0,0.03),
                     expand = c(0, 0.002, 0, 0))+
  labs(x = "Year", y = "Encounter rate (troop/point)" )+
  theme(
    text = element_text(family="Microsoft JhengHei"),
    aspect.ratio = 1,
    panel.border = element_rect(linewidth = 1.5,fill = NA),
    axis.line = element_line(linewidth = 1, colour = "black"),
    axis.ticks = element_line(linewidth = 1),
    axis.text = element_text(size = 14,colour = "black"),
    axis.title = element_text(size = 18,colour = "black",
                              vjust = -2, hjust = 0.5),
    axis.title.x.bottom = element_text(vjust = -2),
    axis.title.y.left = element_text(vjust = 2),
    axis.ticks.length = unit(.25, "cm"),
    panel.grid = element_blank(),
    plot.margin = margin(30,30,20,20)
  )
```

```{r eval=FALSE, message=FALSE, warning=FALSE, include=FALSE}
M.data %>% 
  filter(analysis %in% "Y") %>% 
  group_by(Year, Survey) %>% 
  summarise(N = n(),
            m = sum(Macaca_sur, na.rm=T),
            Encounter_rate = m/N) %>% 
  
  group_by(Year) %>%
  summarise(m1 = sum(m),
            N1 = sum(N),
            E = mean(Encounter_rate),
        Se = sd(Encounter_rate)/sqrt(length(Encounter_rate))) %>% 


ggplot(. , aes( Year, E)) +
  geom_point(size = 4)+
  geom_line(size = 1) +
  geom_errorbar(aes(ymin = (E - Se),
                    ymax = (E + Se)),
                width = 0.1,size = 1) +
  #  annotate("text",x=2015.5, y=0.03,label=paste0("mean ± se"),
  #           vjust=0,  color="red", size=8,family="Microsoft JhengHei")+
  theme_classic() + 
  scale_x_continuous(breaks = 2015:2023)+
  scale_y_continuous(limits = c(0,0.03),expand = c(0, 0.002, 0, 0))+
 #   coord_cartesian(xlim = c(2015, 2021))+
  
  labs(x = "Year", y = "Encounter rate (troop/point)" ) +
  theme(
    text = element_text(family="Microsoft JhengHei"),
    aspect.ratio = 1,
   # panel.border = element_rect(size = 1.5,fill = NA),
    axis.line = element_line(size = 1, colour = "black"),
    axis.ticks = element_line(size = 1),
    axis.text = element_text(size = 16,colour = "black"),
    axis.title = element_text(size = 20,colour = "black",
                              vjust = -2, hjust = 0.5),
    axis.title.x.bottom = element_text(vjust = -2),
    axis.title.y.left = element_text(vjust = 2),
    axis.ticks.length = unit(.25, "cm"),
    panel.grid = element_blank(),
    plot.margin = margin(30,30,20,20)
  )

```

\newpage

Region的相對密度

```{r include=FALSE}
Rgn.d <- 
  M.data %>% 
  filter(analysis %in% "Y") %>% 
  mutate( Region2 = ordered(Region2, Region2_order)) %>% 
  group_by(Year, Survey, Region2) %>% 
  
  summarise(N = n(),
            m = sum(Macaca_sur, na.rm=T),
            Encounter_rate = m/N) 


Rgn.d.n <-
  Rgn.d %>%
  group_by(Region2) %>% 
  summarise(mean_N = mean(N, na.rm = T)%>% round(.,1),
            y = quantile(Encounter_rate,0.75))


```

```{r eval=FALSE, include=FALSE}
ggplot(Rgn.d, aes( Region2, Encounter_rate))+
  geom_boxplot(linewidth = 1, width = 0.4, fill= gray(.9),
               outlier.size = 3)+
  theme_bw()+
  scale_x_discrete("Region", labels = c("North" = "N",
                                        "Center" = "C",
                                        "Southwest" = "SW",
                                        "South" = "S",
                                        "Hualien" = "H",
                                        "Taitung" = "T"))+
  theme(
    text = element_text(family="Microsoft JhengHei"),
    aspect.ratio = 1,
    panel.border = element_rect(linewidth = 1.5,fill = NA),
    axis.line = element_line(linewidth = 1, colour = "black"),
    axis.ticks = element_line(linewidth = 1),
    axis.text = element_text(size = 18,colour = "black"),
    axis.title = element_text(size = 23,colour = "black",
                              vjust = -2, hjust = 0.5),
    axis.title.x.bottom = element_text(vjust = -2),
    axis.title.y.left = element_text(vjust = 2),
    axis.ticks.length = unit(.25, "cm"),
    panel.grid = element_blank(),
    plot.margin = margin(30,30,20,20)
  )

```

```{r echo=FALSE}
ggplot(Rgn.d, aes( Region2, Encounter_rate))+
  geom_boxplot(linewidth = 1, width = 0.4, fill= gray(.9),
               outlier.size = 3)+
  
    geom_text(data = Rgn.d.n,
            aes( x = Region2, y = y, label = mean_N),
            size = 3,
            nudge_x = 0.3, nudge_y = 0.002)+

  
  theme_bw()+
  scale_x_discrete("Region", labels = c("North" = "N",
                                        "Center" = "C",
                                        "Southwest" = "SW",
                                        "South" = "S",
                                        "Hualien" = "H",
                                        "Taitung" = "T"))+
  theme(
    text = element_text(family="Microsoft JhengHei"),
    aspect.ratio = 1,
    panel.border = element_rect(linewidth = 1.5,fill = NA),
    axis.line = element_line(linewidth = 1, colour = "black"),
    axis.ticks = element_line(linewidth = 1),
    axis.text = element_text(size = 18,colour = "black"),
    axis.title = element_text(size = 23,colour = "black",
                              vjust = -2, hjust = 0.5),
    axis.title.x.bottom = element_text(vjust = -2),
    axis.title.y.left = element_text(vjust = 2),
    axis.ticks.length = unit(.25, "cm"),
    panel.grid = element_blank(),
    plot.margin = margin(30,30,20,20)
  )

```

\newpage

森林類型的相對密度

```{r message=FALSE, warning=FALSE, include=FALSE}
Type.d <- 
  M.data %>% 
  filter(analysis %in% "Y") %>% 
  mutate(TypeName.1= ordered(TypeName.1,
                             c("闊葉林", "針葉林", "混淆林", "竹林"))) %>% 
   group_by(Year, Survey, TypeName.1) %>% 
  summarise(N = n(),
            m = sum(Macaca_sur, na.rm=T),
            Encounter_rate = m/N)

Type.d.n <-
  Type.d %>%
  group_by(TypeName.1) %>% 
  summarise(mean_N = mean(N, na.rm = T) %>% round(.,1),
            y = quantile(Encounter_rate,0.75))
```

```{r echo=FALSE}
ggplot(Type.d, aes(TypeName.1, Encounter_rate))+
  geom_boxplot(linewidth = 1, width = 0.4, fill= gray(.9),
               outlier.size = 3) +
  
    geom_text(data = Type.d.n,
            aes( x = TypeName.1, y = y, label = mean_N),
            size = 3,
            nudge_x = 0.3, nudge_y = 0.0018)+
  
  
  theme_bw() +
  xlab("Forest type")+
  theme(
    text = element_text(family="Microsoft JhengHei"),
    aspect.ratio = 1,
    panel.border = element_rect(linewidth = 1.5,fill = NA),
    axis.line = element_line(linewidth = 1, colour = "black"),
    axis.ticks = element_line(linewidth = 1),
    axis.text = element_text(size = 16,colour = "black"),
    axis.title = element_text(size = 23,colour = "black",
                              vjust = -2, hjust = 0.5),
    axis.title.x.bottom = element_text(vjust = -2),
    axis.title.y.left = element_text(vjust = 2),
    axis.ticks.length = unit(.25, "cm"),
    panel.grid = element_blank(),
    plot.margin = margin(30,30,20,20)
  )
```

```{r eval=FALSE, include=FALSE}
library(RColorBrewer)
ggplot(Type.d, aes(TypeName.1, Encounter_rate,
                        fill = TypeName.1))+
  geom_boxplot(size = 1, width = 0.4,
               outlier.size = 3, show.legend = F) +
  scale_fill_brewer(palette = "Set3")+
  
  theme_bw() +
  xlab("Forest type")+
  theme(
    text = element_text(family="Microsoft JhengHei"),
    aspect.ratio = 1,
    panel.border = element_rect(size = 1.5,fill = NA),
    axis.line = element_line(size = 1, colour = "black"),
    axis.ticks = element_line(size = 1),
    axis.text = element_text(size = 16,colour = "black"),
    axis.title = element_text(size = 23,colour = "black",
                              vjust = -2, hjust = 0.5),
    axis.title.x.bottom = element_text(vjust = -2),
    axis.title.y.left = element_text(vjust = 2),
    axis.ticks.length = unit(.25, "cm"),
    panel.grid = element_blank(),
    plot.margin = margin(30,30,20,20)
  )
        
```

\newpage

海拔的相對密度

```{r include=FALSE}
Alt.d <- 
  M.data %>% 
  filter(analysis %in% "Y") %>% 
  mutate(Altitude_f = cut(Altitude,
                        breaks = c(seq(0,4000,500)),
                        labels = c(seq(250,3750,500)),
                        include.lowest = T)) %>% 
  group_by(Year, Survey, Altitude_f) %>% 
  summarise(N = n(),
            m = sum(Macaca_sur, na.rm=T),
            Encounter_rate = m/N) 


Alt.d.n <-
  Alt.d %>%
  group_by(Altitude_f) %>% 
  summarise(mean_N = mean(N, na.rm = T)%>% round(.,1),
            y = quantile(Encounter_rate,0.75))

```

```{r Altitude, echo=FALSE}

ggplot(data = Alt.d, aes( x=Altitude_f, y = Encounter_rate)) +
  geom_boxplot(#size = 1,
               width = 0.4, fill= gray(.9),
               outlier.size = 3) +
  
  geom_text(data = Alt.d.n,
            aes( x = Altitude_f, y = y, label = mean_N),
            size = 3,
            nudge_x = 0.3, nudge_y = 0.0018)+

  
  labs(x = "Elevation (m)",
       y = "Encounter rate (troop/point)") +
  theme_classic() +
  # scale_y_continuous(limits = c(0,0.08),
  #                    expand = c(0, 0.002, 0, 0))+
  theme(
    text = element_text(family="Microsoft JhengHei"),
    aspect.ratio = 1,
    panel.border = element_rect(linewidth = 1.5,fill = NA),
    axis.line = element_line(linewidth = 1, colour = "black"),
    axis.ticks = element_line(linewidth = 1),
    axis.text = element_text(size = 14,colour = "black"),
    axis.title = element_text(size = 18,colour = "black",
                              vjust = -2, hjust = 0.5),
    axis.title.x.bottom = element_text(vjust = -2),
    axis.title.y.left = element_text(vjust = 2),
    axis.ticks.length = unit(.25, "cm"),
    panel.grid = element_blank(),
    plot.margin = margin(30,30,20,20)
  )


```

```{r eval=FALSE, message=FALSE, warning=FALSE, include=FALSE}
# only 闊葉林的Altitude
  M.data %>% 
  filter(analysis %in% "Y") %>% 
  filter(TypeName.1 %in% "闊葉林") %>% 
  
  
  mutate(Altitude_f = cut(Altitude,
                        breaks = c(seq(0,4000,500)),
                        labels = c(seq(250,3750,500)),
                        include.lowest = T)) %>% 
  group_by(Year, Survey, Altitude_f) %>% 
  summarise(N = n(),
            m = sum(Macaca_sur, na.rm=T),
            Encounter_rate = m/N) %>% 
  ggplot(data = ., aes( x=Altitude_f, y = Encounter_rate)) +
  geom_boxplot(size = 1, width = 0.4, fill= gray(.9),
               outlier.size = 3) +
  
  labs(x = "Elevation (m)", y = "Encounter rate (troop/point)") +
  theme_classic() +
  scale_y_continuous(limits = c(0,0.08),expand = c(0, 0.002, 0, 0))+
  theme(
    text = element_text(family="Microsoft JhengHei"),
    aspect.ratio = 1,
    panel.border = element_rect(size = 1.5,fill = NA),
    axis.line = element_line(size = 1, colour = "black"),
    axis.ticks = element_line(size = 1),
    axis.text = element_text(size = 14,colour = "black"),
    axis.title = element_text(size = 18,colour = "black",
                              vjust = -2, hjust = 0.5),
    axis.title.x.bottom = element_text(vjust = -2),
    axis.title.y.left = element_text(vjust = 2),
    axis.ticks.length = unit(.25, "cm"),
    panel.grid = element_blank(),
    plot.margin = margin(30,30,20,20)
  )


```

\newpage

Julian Day的相對密度

Julian Day = 60，係指第60\~74天，Julian Day = 75，係指第75\~89天，以此類推，僅Julian Day = 180，係指第180\~182天

```{r warning=FALSE, include=FALSE}
Jd.d <- 
  M.data %>% 
  filter(analysis %in% "Y") %>% 

  mutate(julian.D_f = cut(julian.D,
                        breaks = c(seq(60,210,15)),
                        labels = seq(60,195,15),
                        include.lowest = T)) %>% 
  
  group_by(Year, Survey, julian.D_f) %>% 
  summarise(N = n(),
            m = sum(Macaca_sur, na.rm=T),
            Encounter_rate = m/N) 


```

```{r echo=FALSE}
ggplot(Jd.d, aes(julian.D_f, Encounter_rate))+
  geom_boxplot(linewidth = 1, width = 0.4, fill= gray(.9),
               outlier.size = 3) +
  theme_bw() + 
  scale_x_discrete("Julian day")+
  theme(
    text = element_text(family="Microsoft JhengHei"),
    aspect.ratio = 1,
    panel.border = element_rect(linewidth = 1.5,fill = NA),
    axis.line = element_line(linewidth = 1, colour = "black"),
    axis.ticks = element_line(linewidth = 1),
    axis.text = element_text(size = 11,colour = "black"),
    axis.title = element_text(size = 23,colour = "black",
                              vjust = -2, hjust = 0.5),
    axis.title.x.bottom = element_text(vjust = -2),
    axis.title.y.left = element_text(vjust = 2),
    axis.ticks.length = unit(.25, "cm"),
    panel.grid = element_blank(),
    plot.margin = margin(30,30,20,20)
  )
```

```{r include=FALSE}
M.data %>%
  filter(Macaca_sur %in% 1) %>% 
  mutate(DD = cut(Distance, breaks = seq(0,100,10),
                                ordered_result = T,
                                include.lowest = T)) %>% 
  group_by(DD) %>% 
  summarise(D2 = n()) %>% 
  
  ggplot(., aes(x=DD, y=D2)) +
  geom_bar(stat="identity", colour = "black", fill=gray(0.8))+
  geom_text(aes(label=D2), vjust=-0.3, color="black", size=3.5)+
  theme_bw()+
  xlab("Distance")+
  ylab("Count")

```
