---
title: '20250901-猴群數估算'
output: word_document
date: "`r Sys.Date()`"
---

```{r setup, include=FALSE}
knitr::opts_chunk$set(echo = TRUE)

library(tidyverse)
library(readxl)
library(writexl)
library(sf)
library(here)

library(data.table)

```

# **BBS**

```{r include=FALSE}

M.data <- read_excel(here("./data/clean/for analysis_1524.xlsx"),
                     sheet=1) %>% 
  filter(analysis %in% "Y") %>%
  mutate_at(c("Year", "Survey", "Point", "Macaca_sur",
              "Month", "Day", "Distance"), as.numeric)
```

相對密度(群/樣點)圖

```{r include=FALSE}

E_year <-
M.data %>% 
  setDT %>% 
  .[, .(N = length(Macaca_sur),
        m = sum(Macaca_sur, na.rm=T)
        ),
   by =  c('Year', 'Survey')] %>% 
  .[,Encounter_rate := m/N] %>% 
  
  .[, .(log_E = log(mean(Encounter_rate ))),
  by =  c('Year')] 

```

```{r include=FALSE}
lm(log_E ~ Year, E_year) %>% 
  summary
```


```{r echo=FALSE}

ggplot(E_year, aes(x = Year, y = log_E))+
  geom_point()+
  geom_smooth(method = lm,formula = y ~ x, se = F)+
  
  annotate("text",x = 2016, y = -3.75,
    label = "y = 0.08x - 164.81 \n (p<0.05)")+

  labs(y = "Log (相對密度)")+
  theme_classic()

```

\newpage

估計**本島**猴群數

```{r include=FALSE}
df <- 
  M.data %>% 
  .[is.na(Macaca_sur), Macaca_sur := 0] %>% 
  .[, Year := as.numeric(Year)] %>% 
  setDT %>% 
  .[!(TypeName.1 %in% "非森林"), ]

#bootstrap-------------------------
bb<- df %>% setDT %>% 
  .[, A := ifelse(Macaca_dist %in% "A", Macaca_sur,0)] %>% 
  .[, AB := ifelse(Macaca_dist %in% c("A","B"), Macaca_sur,0)]

#A僅使用25m內的猴群
#AB使用100m內的猴群

```

```{r include=FALSE}

#重複抽樣10000次----
bootstrap_AB <- 
bb %>% 
  split(., .$Year) %>% 
  lapply(., function(x){
    replicate(10000, mean(sample(x$AB, replace = TRUE), na.rm = T)) 
  })%>% 
  lapply(., function(x){
    data.frame(
    'q_1' = quantile(x, probs = 0.025),
     'mm' = mean(x),
    'q_3' = quantile(x, probs = 0.975)
    )
  }) %>% 
  bind_rows(.id = 'Year') %>% 
  mutate('Year'  = as.integer(Year))


  row.names(bootstrap_AB) <- NULL
      


```

本島海拔50m以上的森林總面積=21028.14 (km^2^)\
方法：bootstrap\
重複抽樣：10,000次\
單位面積的半徑: 100m

```{r include=FALSE}
per_Area <- (0.1*0.1*pi)   #100m半徑的單位原面積

troop_M <- 
 bootstrap_AB %>%
   setDT %>% 
   .[ , 'M_troops' := (21028.14/per_Area)*mm] %>% 
  .[ , 'q1_troops' := (21028.14/per_Area)*q_1] %>% 
  .[ , 'q3_troops' := (21028.14/per_Area)*q_3] %>% 
  .[, 'log_troops':= log(M_troops)]%>% 
  .[ , 'COUNT' := M_troops*25] 


```

```{r  echo=FALSE}

ggplot(troop_M, aes(x = Year, y = M_troops))+
  geom_point()+
  geom_errorbar(aes(ymin = q1_troops,
                    ymax = q3_troops),width=0.1)+
  geom_text(data = troop_M,
            aes( x = Year, y = M_troops, label = round(M_troops,0)),
            size = 3, nudge_x = 0.4, nudge_y = 1000)+
  labs(y = "猴群數(95%CI)")+

  theme_classic()

```

```{r echo=FALSE}

ggplot(troop_M, aes(x = Year, y = M_troops*25))+
  geom_point()+
  geom_errorbar(aes(ymin = q1_troops*25,
                    ymax = q3_troops*25),width=0.1)+
  geom_text(data = troop_M,
            aes( x = Year, y = M_troops*25,
                 label = round(M_troops*25,0)),
            size = 3, nudge_x = 0, nudge_y = 100000)+
  
  labs(y = "隻數(95%CI)")+
  scale_y_continuous(labels = scales::comma)+

  theme_classic()

```

```{r eval=FALSE, include=FALSE}

ggplot(troop_M, aes(x = Year, y = log_troops))+
  geom_point()+
  geom_smooth(method = lm,formula = y ~ x, se = F)+
  theme_classic()


```

\newpage


# **林業署**

```{r include=FALSE}

M.data_F <- 
  here("./data/clean/Forestry/for analysis/") %>% 
  list.files(., full.names = T) %>% 
  str_subset(paste0(2020:2025)) %>% #如果只要2020~2022年，就寫2020:2022
  lapply(., read_excel, sheet="Data", col_types = "text") %>% 
  bind_rows() %>% 

  mutate_at(c("Year", "Survey","Month",
              "Day", "Macaca_sur", "Distance", "Altitude", "julian.D"), as.numeric) %>% 
  filter(analysis %in% "Y") %>% 
  filter(Year > 2020) %>% 
  mutate_at(c("Year"), as.integer)
```

相對密度(群/樣點)圖

```{r include=FALSE}

E_year_F <-
M.data_F %>% 
  setDT %>% 
  .[, .(N = length(Macaca_sur),
        m = sum(Macaca_sur, na.rm=T)
        ),
   by =  c('Year', 'Survey')] %>% 
  .[,Encounter_rate := m/N] %>% 
  
  .[, .(log_E = log(mean(Encounter_rate ))),
  by =  c('Year')] 

```

```{r include=FALSE}
lm(log_E ~ Year, E_year_F) %>% 
  summary
```


```{r eval=FALSE, include=FALSE}

ggplot(E_year_F, aes(x = Year, y = log_E))+
  geom_point()+
  geom_smooth(method = lm,formula = y ~ x, se = F)+
  annotate("text",x = 2023.5, y = -3.15,
    label = "y = -0.08x + 159.37086 \n (p > 0.05)")+
  
  #scale_x_continuous(breaks = 2015:2024)+
  labs(y = "Log (相對密度)")+
  theme_classic()

```

\newpage

估計**林班地**猴群數

```{r include=FALSE}
df_F <- 
  M.data_F %>% 
  .[is.na(Macaca_sur), Macaca_sur := 0] %>% 
  .[, Year := as.numeric(Year)] %>% 
  .[, Office := ifelse(Office == "東勢", "臺中", Office)] %>% 
  .[, Office := ifelse(Office == "羅東", "宜蘭", Office)] %>% 
  setDT %>% 
  .[!(TypeName.1 %in% "非森林"), ]

#bootstrap-------------------------
bb_F<- df_F %>% setDT %>% 
  .[, A := ifelse(Macaca_dist %in% "A", Macaca_sur,0)] %>% 
  .[, AB := ifelse(Macaca_dist %in% c("A","B"), Macaca_sur,0)]

#A僅使用25m內的猴群
#AB使用100m內的猴群

```

```{r include=FALSE}

#重複抽樣10000次----
bootstrap_AB_F <- 
bb_F %>% 
  split(., .$Year) %>% 
  lapply(., function(x){
    replicate(10000, mean(sample(x$AB, replace = TRUE), na.rm = T)) 
  })%>% 
  lapply(., function(x){
    data.frame(
    'q_1' = quantile(x, probs = 0.025),
     'mm' = mean(x),
    'q_3' = quantile(x, probs = 0.975)
    )
  }) %>% 
  bind_rows(.id = 'Year') %>% 
  mutate('Year'  = as.integer(Year))


  row.names(bootstrap_AB_F) <- NULL
      


```


國有林班地內海拔50m以上的森林總面積=13812.00 (km^2^)\
方法：bootstrap\
重複抽樣：10,000次\
單位面積的半徑: 100m

```{r include=FALSE}
per_Area <- (0.1*0.1*pi)   #100m半徑的單位原面積

troop_M_F <- 
 bootstrap_AB_F %>%
   setDT %>% 
   .[ , 'M_troops' := (13812.00/per_Area)*mm] %>% 
  .[ , 'q1_troops' := (13812.00/per_Area)*q_1] %>% 
  .[ , 'q3_troops' := (13812.00/per_Area)*q_3] %>% 
  .[, 'log_troops':= log(M_troops)]%>% 
  .[ , 'COUNT' := M_troops*25] 


```


```{r echo=TRUE}
  troop_M_F %>% 
  arrange(Year) %>% 
  select(-log_troops) %>% 
  
  flextable::flextable()
```


```{r echo=FALSE}
ggplot(troop_M_F, aes(x = Year, y = M_troops))+
  geom_point()+
  geom_errorbar(aes(ymin = q1_troops,
                    ymax = q3_troops),width=0.1)+
  geom_text(data = troop_M_F, 
            aes(y = M_troops,
                label = as.integer(M_troops)),
            size = 4.5,
            hjust = -0.1, 
            vjust = -1,
            position = position_dodge(0.9), show.legend = F)+
  
  scale_y_continuous(breaks = seq(0,25000,5000), limits = c(0,25000))+

  labs(x = "",y = "猴群數(95%CI)")+

  theme_classic()+
  theme(
    text = element_text(family="Microsoft JhengHei"),
    panel.border = element_rect(linewidth = 1.5,fill = NA),
    panel.grid = element_blank(),
    panel.background = element_blank(),
    axis.text = element_text(size = 20,colour = "black"),
    axis.title = element_text(size = 18,colour = "black"),
    axis.title.y = element_text(angle = 270,
                              vjust = 0, hjust = 0.5),
    legend.position = "top"
  )
```


```{r}

bb_F %>% 
  mutate(data_source = "Forest") %>% 
  select(Year, Site_N, Point, Survey, Macaca_sur, Macaca_dist) %>% 
  bind_rows(
    bb %>% 
      mutate(data_source = "BBS") %>% 
      mutate(Point = Point %>% as.character()) %>% 
  select(Year, Site_N, Point, Survey, Macaca_sur, Macaca_dist) 
  ) %>% 
  
  group_by(Year, Site_N, Point, Survey) %>% 
  summarise(n = n()) %>% 
  filter(n>1)



write_xlsx(
  list(
   '猴群BBS'= df,
   '猴群Forest'=df_F 
  ),
  here("./Report of Foresty_20251127/合併估算/troops_2021-2024.xlsx")
)

```


\newpage

# **BBS與林業署的資料 (用1:1混和)**


```{r echo=FALSE}
#bootstrap-------------------------
bb_all<- bb %>% 
  .[,list(Year, AB)] %>% 
  bind_rows(
   bb_F %>% 
  .[,list(Year, AB)] 
  )

```

```{r include=FALSE}

#重複抽樣10000次----
bootstrap_AB_all <- 
bb_all %>% 
  split(., .$Year) %>% 
  lapply(., function(x){
    replicate(10000, mean(sample(x$AB, replace = TRUE), na.rm = T)) 
  })%>% 
  lapply(., function(x){
    data.frame(
    'q_1' = quantile(x, probs = 0.025),
     'mm' = mean(x),
    'q_3' = quantile(x, probs = 0.975)
    )
  }) %>% 
  bind_rows(.id = 'Year') %>% 
  mutate('Year'  = as.integer(Year))


  row.names(bootstrap_AB_all) <- NULL
      


```

海拔50m以上的森林總面積=21028.14 (km^2^)\
方法：bootstrap\
重複抽樣：10,000次\
單位面積的半徑: 100m

```{r echo=FALSE}
per_Area <- (0.1*0.1*pi)   #100m半徑的單位原面積

troop_M_all <- 
 bootstrap_AB_all %>%
   setDT %>% 
   .[ , 'M_troops' := (21028.14/per_Area)*mm] %>% 
  .[ , 'q1_troops' := (21028.14/per_Area)*q_1] %>% 
  .[ , 'q3_troops' := (21028.14/per_Area)*q_3] %>% 
  .[, 'log_troops':= log(M_troops)]%>% 
  .[ , 'COUNT' := M_troops*25] %>% 
  .[ Year >2020 & Year < 2025, ] 


```

```{r echo=FALSE}

ggplot(troop_M, aes(x = Year, y = M_troops))+
  geom_point()+
  geom_line( alpha = 0.4)+
  geom_errorbar(aes(ymin = q1_troops,
                    ymax = q3_troops),width=0.1, alpha = 0.4)+
  
  geom_text(data = troop_M,
             aes( x = Year, y = M_troops, label = round(M_troops,0)),
            size = 3, nudge_x = 0.4, nudge_y = 1000)+
  
  # geom_point(data = troop_M_F,
  #            aes(x = Year, y = M_troops),
  #            col = "blue")+
  # geom_line(data = troop_M_F,
  #            aes(x = Year, y = M_troops),
  #            col = "blue", lty = 3)+
  # geom_errorbar(data = troop_M_F,
  #               aes(x =Year ,ymin = q1_troops,
  #                   ymax = q3_troops),width=0.1,
  #            col = "blue")+
  
  geom_point(data = troop_M_all,
             aes(x = Year, y = M_troops),
             col = "red")+
  geom_line(data = troop_M_all,
             aes(x = Year, y = M_troops),
             col = "red", lty = 2, alpha = 0.4)+
  geom_errorbar(data = troop_M_all,
                aes(x =Year ,ymin = q1_troops,
                    ymax = q3_troops),width=0.1,
             col = "red", alpha = 0.4)+
  geom_text(data = troop_M_all,
             aes( x = Year, y = M_troops, label = round(M_troops,0)),
            size = 3, nudge_x = 0.4, nudge_y = 1000,
            col = "red")+
  
  scale_x_continuous(breaks = 2015:2024)+
  labs(y = "猴群數(95%CI)")+
  

  theme_classic()

```

\br

黑線 ：純BBS資料+ ELE 50m 的**本島**森林\
紅線：BBS與林業署資料混和(1:1)+ ELE 50m 的**本島**森林  

\newpage


```{r echo=FALSE}

ggplot(troop_M, aes(x = Year, y = M_troops*25))+
  geom_point()+
  geom_line( alpha = 0.4)+
  geom_errorbar(aes(ymin = q1_troops*25,
                    ymax = q3_troops*25),width=0.1, alpha = 0.4)+
  
  # geom_text(data = troop_M,
  #            aes( x = Year, y = M_troops*25, label = round(M_troops*25,0)),
  #           size = 3, nudge_x = 0.45, nudge_y = 100)+
  
  
  geom_point(data = troop_M_all,
             aes(x = Year, y = M_troops*25),
             col = "red")+
  geom_line(data = troop_M_all,
             aes(x = Year, y = M_troops*25),
             col = "red", lty = 2, alpha = 0.4)+
  geom_errorbar(data = troop_M_all,
                aes(x =Year ,
                    ymin = q1_troops*25,
                    ymax = q3_troops*25),width=0.1,
             col = "red", alpha = 0.4)+
  geom_text(data = troop_M_all,
             aes( x = Year,
                  y = M_troops*25,
                  label = round(M_troops*25,0)),
            size = 3,  nudge_x = 0, nudge_y = 100000,
            col = "red")+
  
  scale_x_continuous(breaks = 2015:2024)+
  labs(y = "隻數(95%CI)")+
  scale_y_continuous(labels = scales::comma)+
  

  theme_classic()

```


用BBS調查資料估算  
```{r echo=FALSE}
troop_M %>% 
  mutate('年' = as.character(Year)) %>% 
  mutate(
    '群數' = round(M_troops),
    "群數(95%CI)" = paste0(round(q1_troops), "~", round(q3_troops))
  ) %>% 
  mutate(
    '隻數' = round(M_troops*25),
    "隻數(95%CI)" = paste0(round(q1_troops*25), "~", round(q3_troops*25))
    ) %>% 
  select(年, `群數`:`隻數(95%CI)`) %>% 
  flextable::flextable() 
```
\br  
用BBS及林業署調查資料估算  
```{r echo=FALSE}
troop_M_all %>% 
  mutate('年' = as.character(Year)) %>% 
  mutate(
    '群數' = round(M_troops),
    "群數(95%CI)" = paste0(round(q1_troops), "~", round(q3_troops))
  ) %>% 
  mutate(
    '隻數' = round(M_troops*25),
    "隻數(95%CI)" = paste0(round(q1_troops*25), "~", round(q3_troops*25))
    ) %>% 
  select(年, `群數`:`隻數(95%CI)`) %>% 
  flextable::flextable() 
```


估計**縣市**猴群數 
50m以上的森林，2021-2024的資料bootstraps

```{r}
library(DBI)


con <-  dbConnect(RSQLite::SQLite(), dbname="D:/R/test/DB/P_BBS.db")
list_Point<-
  dbReadTable(con, "list_Point") %>% 
  arrange(樣區編號, 獼猴樣區編號,as.numeric(樣點代號)) 

dbDisconnect(con)


library(sf)
path <- "D:/R/SHP圖層/"

forest_town_50 <- st_read(paste0(path,"/","forest_town_50.shp"), crs=3826) 

ggplot()+
  geom_sf(data = forest_town_50)

summary(forest_town_50)

town_list_Point <- 
list_Point %>% 
  filter(!is.na(X_97)) %>% 
  st_as_sf(., coords = c("X_97", "Y_97"), crs = 3826) %>% 
  st_join(.,forest_town_50)

town_list_Point %>% 
  select(PointID, COUNTYNAME, TOWNNAME) %>% 
  right_join(M.data, by = "PointID") %>% 
  View

```




#------------------------------------------------------
\newpage

估計**分署**猴群數 
50m以上的森林，2021-2024的資料bootstraps


```{r}

forest_office<- read_xlsx(
  here::here("./林務局年報2024/分署轄內50m以上的森林面積.xlsx")) %>% 
  select(-perimeter) %>% 
  mutate(area = area/1000000)  #換成km2

```




```{r include=FALSE}

#重複抽樣10000次----
bootstrap_AB_Office_F <- 
bb_F %>% 
  split(., .$Office) %>% 
  lapply(., function(x){
    replicate(10000, mean(sample(x$AB, replace = TRUE), na.rm = T)) 
  })%>% 
  lapply(., function(x){
    data.frame(
    'q_1' = quantile(x, probs = 0.025),
     'mm' = mean(x),
    'q_3' = quantile(x, probs = 0.975)
    )
  }) %>% 
  bind_rows(.id = 'Office') 


  row.names(bootstrap_AB_Office_F) <- NULL
      

  
  
  
  troop_Office_F <- 
    bootstrap_AB_Office_F %>% 
    left_join(forest_office,., by = 'Office') %>% 
   setDT %>% 
   .[ , 'M_troops' := (area/per_Area)*mm] %>% 
  .[ , 'q1_troops' := (area/per_Area)*q_1] %>% 
  .[ , 'q3_troops' := (area/per_Area)*q_3] %>% 
  .[, 'log_troops':= log(M_troops)]%>% 
  .[ , 'COUNT' := M_troops*25] 

```

```{r echo=TRUE}
  troop_Office_F %>% 
  arrange(M_troops) %>% 
  select(-log_troops) %>% 
  
  flextable::flextable()
```

```{r echo=FALSE}

ggplot(troop_Office_F, aes(x = Office, y = M_troops))+
  geom_point()+
  geom_errorbar(aes(ymin = q1_troops,
                    ymax = q3_troops),width=0.1)+
  
    geom_text(data = troop_Office_F, 
            aes(y = M_troops,
                label = as.integer(M_troops)),
            size = 4.5,
            hjust = -0.25, 
            vjust = -1,
            position = position_dodge(0.9), show.legend = F)+
   scale_y_continuous(breaks = seq(0,6000,1500), limits = c(0,6500))+

    scale_x_discrete(limits = c( "新竹", "臺中", "宜蘭", "南投",
                                "嘉義", "屏東", "花蓮", "臺東")
  )+
  labs(x = "",y = "猴群數(95%CI)")+

  theme_classic()+
  theme(
    text = element_text(family="Microsoft JhengHei"),
    panel.border = element_rect(linewidth = 1.5,fill = NA),
    panel.grid = element_blank(),
    panel.background = element_blank(),
    axis.text = element_text(size = 20,colour = "black"),
    axis.title = element_text(size = 18,colour = "black"),
    axis.title.y = element_text(angle = 270,
                              vjust = 0, hjust = 0.5),
    legend.position = "top"
  )


ggsave(here("./林務局年報2024/猴群Office2.PNG"),
       dpi = 300,
       width = 895,
       height = 879,
       units = "px")

```

```{r}

write_xlsx(
  list(
   '猴群YEAR'= troop_M_F,
   '猴群Office'=troop_Office_F 
  ),
  here("./林務局年報2024/bootstrat.xlsx")
)

```

