---
title: "Summary of 林務局"
author: '  '
date: "`r format(Sys.time(), '%Y/%m/%d')`"
output:
  word_document: default
  html_document: default
---


```{r setup, include=FALSE}
knitr::opts_chunk$set(echo = TRUE)
```

```{r include=FALSE}
library(tidyverse)
library(readxl)
library(writexl)
library(sf)
library(here)

library(flextable)
library(ftExtra)
```


```{r include=FALSE}

M.data <- 
  read_excel(here("data/clean/for analysis Forestrydata_2021_V1.xlsx"),
             sheet="Data")  %>%

  mutate(Office = ordered(Office, 
                          c("羅東", "新竹", "東勢", "南投",
                            "嘉義", "屏東", "花蓮", "臺東"))) %>% 
  mutate(TypeName.1 = ordered(TypeName.1,
                              c("闊葉林", "針葉林", "竹林",
                                "混淆林", "非森林"))) %>% 
  mutate_at(c("Year", "Survey","Point","Month",
              "Day", "Macaca_sur", "Distance"), as.numeric) 
  
```

### Part 1 最初的資料  
```
說明：收到的資料，尚未刪減任何資料。  
```
各林管處的調查人員人數

```{r echo=FALSE, message=FALSE, warning=FALSE}

#調查者的統計資料
List_surveyor <- 
  M.data %>%
  separate(.,Surveyor,
           into = paste0("Surveyor","_",0:10),
           sep ="、|,",
           extra = "drop",
           fill = "right") %>% 
  reshape2::melt(., 
                 id.vars = c("Office","Year", "Site_N",
                             "Point",  "Survey"),
                 measure.vars = paste0("Surveyor","_",0:10),
                 variable.name = "Surveyor",
                 value.name = "Name",)%>% 
  filter(!is.na(Name)) 

List_surveyor %>% 
  mutate(SP = paste0(Site_N, "-", Point)) %>% 
  group_by(Year, Office) %>% 
  summarise(Site_n = Site_N %>% unique %>% length,     #樣區數
            Person_n = Name %>% unique %>% length) %>%  #人數
  arrange(Office)%>% 
  ungroup() %>% 
  select(Office, Person_n) %>% 
  bind_rows(List_surveyor %>%
              summarise(Person_n = Name %>%
                          unique %>% length) %>%
              mutate(Office = "Total") ) %>% 
  flextable(.) %>% 
   width(., width = c(1,1)) %>% 
  
  align(.,j = 1:2, align = "center", part = "all") %>% 
  

  set_header_labels(
    'Office' = "林管處",
    'Person_n' = "調查者人數" ) 

```
<br/>   
  
### Part 2 刪疏失的資料  

```
刪除項目：
1. 同一旅次超過7日才完成調查：同一旅次同一樣區內超過7日才完成調查，整個旅次的資料放棄。
2. 開始時間晚於11點：時>=11的都刪。
3. 調查未滿6分鐘刪。
4. 不在預設樣點上：容許GPS誤差在50 m，調查位置座標離預設樣點距離>50m刪除。
```


整體的樣點次流變
```{r echo=FALSE, message=FALSE, warning=FALSE}

M.data %>% 
  filter(! is.na(Macaca_sur)) %>% 
  summarise(
    '1 收到' = n(),
    '2 檢核後' = str_subset(analysis, "locate|6min|Toolate|7day", negate = T) %>% length,
    '2-1 不足6分鐘' = str_subset(analysis, "6min") %>% length,
    '2-2 晚於11時' = str_subset(analysis, "Toolate") %>% length,
    '2-3 超過7日' = str_subset(analysis, "7day") %>% length,
    '2-4 位置錯誤' = str_subset(analysis, "locate") %>% length,
    
    '3 不在3~6月內(3~6月以外、全海拔範圍、所有森林類型)' = str_subset(analysis, "^Y") %>% 
      str_subset(., "month", negate = T) %>% length,
    '4 低於50m(3~6月、<50m、所有森林類型)' =
      str_subset(analysis, "^Y") %>% 
      str_subset(., "50m", negate = T) %>% length,
    '5 非森林用(3~6月、=>50m、非森林)' = 
      str_subset(analysis, "^Y") %>% 
      str_subset(., "NotForest", negate = T) %>% length,
    '6 分析用(3~6月、=>50m、only森林)' = str_subset(analysis, "^Y$") %>% length
  ) %>% 
  
  reshape2::melt(variable.name = "項目",
                 value.name = "樣點次")%>% 
  flextable(.) %>% 
   width(., width = c(4,1)) %>% 
  
#  align(.,j = 2,
#        align = "center", part = "all") %>% 
   padding(., i=3:6, j=1, padding.left = 20)


```
<br/> 

樣區樣點的統計資料
```{r echo=FALSE, message=FALSE, warning=FALSE}
M.data %>% 
  filter(! is.na(Macaca_sur)) %>% 
  group_by(Office, Survey) %>% 
  summarise(
    Point_n = n(),
    Good_n = str_subset(analysis, "^Y") %>%length
  ) %>% 
  ungroup() %>%
  
  bind_rows(
    M.data %>% 
      filter(! is.na(Macaca_sur))%>% 
      group_by(Survey) %>% 
      summarise(
        Point_n = n(),
        Good_n = str_subset(analysis, "^Y") %>%length
        ) %>% 
      mutate(Office = "Total") %>% 
      ungroup() 
    ) %>% 
  
  mutate(prob = (100 * Good_n/Point_n) %>%  round(1)) %>%
  reshape2::melt(id = 1:2) %>% 
  reshape2::dcast(Office ~ Survey+variable) %>% 
  mutate(Office = ordered(Office, c("羅東","新竹",
                                    "東勢","南投",
                                    "嘉義","屏東",
                                    "花蓮","臺東",
                                    "Total"))) %>% 
  arrange(Office) %>% 
  flextable(.) %>% 

  set_header_labels(
    "Office"="林管處",
    "1_Point_n"="樣點",
    "1_Good_n" = "無疏失的樣點",
    "1_prob" = "正確率%",
    "2_Point_n"="樣點",
    "2_Good_n" = "無疏失的樣點",
    "2_prob" = "正確率%") %>% 
  add_header_row(., 
                 values = c(" ","第1旅次", "第2旅次"),
                 colwidths = c(1,3,3)) %>% 

  theme_booktabs(.)%>% 
  align(.,
        align = "center", part = "header") 
  
```
南投處：有4個樣區(共計40個樣點)，因洪水沖斷道路而無進行5月的調查。  

<br/>  
<br/>  
各林管處各疏失資料類型的筆數

```{r echo=FALSE, message=FALSE, warning=FALSE}

M.data %>% 
  filter(! is.na(Macaca_sur)) %>% 
  bind_rows(
    M.data %>% 
      filter(! is.na(Macaca_sur)) %>% 
      mutate(Office = "Total")
  ) %>% 
  mutate(Office = ordered(Office, c("羅東","新竹",
                                    "東勢","南投",
                                    "嘉義","屏東",
                                    "花蓮","臺東",
                                    "Total"))) %>% 
  group_by(Office, Survey) %>% 
  summarise(
    '樣點數' = n(),
    '超過7日' = str_subset(analysis, "7day") %>% length,
    '晚於11時' = str_subset(analysis, "Toolate") %>% length,
    '不足6分鐘' = str_subset(analysis, "6min") %>% length,
    '誤差超過50m' = str_subset(analysis, "locate") %>% length
  ) %>% 
  mutate_all(~str_replace_all(., '^0$', "-")) %>% 
  
  flextable(.) %>% 
  align(.,
        align = "center", part = "all")
```
<br/>  

刪除疏失的資料後，各林管處的獼猴調查統計  
```{r echo=FALSE, message=FALSE, warning=FALSE}
M.data %>% 
  filter(analysis %in%　str_subset(analysis, "^Y")) %>%
  bind_rows(
    M.data %>% 
      filter(! is.na(Macaca_sur)) %>% 
      mutate(Office = "Total")
  ) %>% 
  mutate(Office = ordered(Office, c("羅東","新竹",
                                    "東勢","南投",
                                    "嘉義","屏東",
                                    "花蓮","臺東",
                                    "Total"))) %>% 
  group_by(Office, Survey) %>% 
  summarise(
    樣點數 = n(), 
    孤猴 = str_subset(Macaca_sur.ori, "1") %>% length, 
    猴群 = str_subset(Macaca_sur.ori, "2") %>% length
  )%>% 
  
  flextable(.) %>% 
  align(.,
        align = "center", part = "all")
```
<br/> 
  
### Part 3 納入分析的資料    

```
不納入分析的情形：
1. >100m的猴群不納入分析。(猴群改為0)
2. 移除非森林。樣點座標距離森林圖層>20m者為非森林。
3. 移除海拔<50m的樣點(及猴群)資料。
4. 同一旅次同一樣區內兩猴群所在樣點的距離<300者，僅留1群。
5. 移除3/1~6/30以前或以後的調查。
```
記錄到1~5群猴群的樣區的樣區數  
```{r echo=FALSE, message=FALSE, warning=FALSE}
M.data %>% 
  filter(analysis %in% "Y") %>% 
  filter(Macaca_sur.ori %in% 2 & !Macaca_dist %in% "C")%>% 
  group_by(Year, Survey, Site_N) %>% 
  summarise(N = n()) %>% 
  group_by(N) %>% 
  summarise(N_befoer = n()) %>% 
  
  left_join(
  M.data %>% 
  filter(analysis %in% "Y") %>% 
  filter(Macaca_sur %in% 1) %>% 
  group_by(Year, Survey, Site_N) %>% 
  summarise(N = n()) %>% 
   group_by(N) %>% 
  summarise(N_after = n()) 
    
  )%>% 
  mutate(N_after = ifelse(is.na(N_after), "-", N_after)) %>% 
  flextable(.)  %>% 
   width(., width = c(2,1.5,1.5)) %>% 
  align(.,j = 1:3,
        align = "center", part = "all")  %>%
  set_header_labels(
    'N' = "單一樣區內的猴群數",
    'N_befoer' = "猴群數(刪除前)",
    'N_after' = "猴群數(刪除後)" ) 
  
```
刪除重複記錄前猴群有`r  nrow(M.data[M.data$analysis %in% "Y" & M.data$Macaca_dist != "C" &M.data$Macaca_sur.ori %in% 2,]) `群；刪除重複記錄後猴群有`r  sum(M.data[M.data$analysis %in% "Y",]$Macaca_sur) `群。  
<br/>  
<br/>  
<br/> 

位在海拔50 m以上森林的調查樣點數、臺灣獼猴( *Macaca cyclopis* )的猴群數及相對密度

```{r echo=FALSE, message=FALSE, warning=FALSE}

E_rate_Office<-
    M.data %>% 
    filter(analysis %in% "Y") %>% 
    group_by(Year, Survey, Office) %>%
    summarise(N = n(),
              m = sum(Macaca_sur)) %>% 
    bind_rows(group_by(.,Year, Survey) %>%  #增加total的部分
                summarise(N=sum(N), m = sum(m)) %>%
                mutate(Office='Total')) %>% 
    mutate(E = m/N) %>%
    ungroup() %>%
  
    group_by(Office) %>%
    summarise(Mean_N = mean(N),
              Se_N = sd(N)/sqrt(n()),
              Mean_m = mean(m),
              Se_m = sd(m)/sqrt(n()),
              Mean_E = mean(E),
              Se_E = sd(E)/sqrt(n())) 


E_rate_Office %>%
  mutate(Mean_E = round(Mean_E, 3),
         Se_E = round(Se_E, 3)) %>% 
  mutate(Office = ordered(Office, c('羅東',
                                       '新竹',
                                       '東勢',
                                       '南投',
                                       '嘉義',
                                       '屏東',
                                       '花蓮',
                                       '臺東', 
                                       'Total'))) %>% 
  arrange(Office) %>% 
  flextable(.) %>%
  
  align(.,
        align = "center", part = "all")  
```

<br/>  
<br/>  

各森林類型內的調查樣點數、臺灣獼猴( *Macaca cyclopis* )的猴群數及相對密度
```{r echo=FALSE, message=FALSE, warning=FALSE}
E_rate_Forest<-

#森林內的分別計
M.data %>%  
  filter(analysis %in%　"Y") %>%
  group_by(Year, Survey, TypeName.1) %>% 
  summarise(N = n(),
            m = sum(Macaca_sur)) %>% 
  
  bind_rows(  #森林的總計
    M.data %>% 
      filter(analysis %in%　"Y") %>%
      group_by(Year, Survey) %>% 
      summarise(N = n(),
                m = sum(Macaca_sur))  %>% 
      mutate(TypeName.1 = "Forest")
  )%>% 
  
  bind_rows(  #非森林(包括<50m & >=50m )的總計
    M.data %>% 
      filter(analysis %in%　str_subset(analysis, "^Y")) %>%
      filter(analysis %in%
               str_subset(analysis, "month", negate = T)) %>%
      filter(TypeName.1 %in%　"非森林") %>% 
      group_by(Year, Survey, TypeName.1) %>% 
      summarise(N = n(),
                m = sum(Macaca_sur))  
  )%>% 
  
  bind_rows(  #<50m 分別的小計
    M.data %>% 
      filter(analysis %in%　str_subset(analysis, "^Y")) %>%
      filter(analysis %in%
               str_subset(analysis, "50m", negate = F)) %>%
 #     filter(Altitude < 50) %>%
      group_by(Year, Survey) %>% 
      summarise(N = n(),
                m = sum(Macaca_sur))  %>% 
      mutate(TypeName.1 = "less50")
  )%>% 
  
    bind_rows(  #total小計
    M.data %>% 
      filter(analysis %in%　str_subset(analysis, "^Y")) %>%
      filter(analysis %in%
               str_subset(analysis, "month", negate = T)) %>%
      group_by(Year, Survey) %>% 
      summarise(N = n(),
                m = sum(Macaca_sur)) %>% 
      mutate(TypeName.1 = "Total") 
  )%>%
  
  mutate(E = m/N) %>%
  ungroup() %>%
  
  group_by(TypeName.1) %>%
  summarise(Mean_N = mean(N),
            Se_N = sd(N)/sqrt(n()),
            Mean_m = mean(m),
            Se_m = sd(m)/sqrt(n()),
            Mean_E = mean(E),
            Se_E = sd(E)/sqrt(n())) 

E_rate_Forest %>% 
  mutate(TypeName.1 = ordered(TypeName.1, c('Forest',
                                            '闊葉林',
                                       '針葉林',
                                       '竹林',
                                       '混淆林',
                                       '非森林',
                                       'less50',
                                       'Total'))) %>% 
  arrange(TypeName.1) %>% 
  mutate(Mean_E = round(Mean_E,3)) %>% 
  mutate(Se_E = round(Se_E,4)) %>% 
  flextable(.) %>%
  
  align(.,
        align = "center", part = "all") 



```

<br/>  
<br/>  
林管處的Encounter_rate  
```{r echo=FALSE, message=FALSE, warning=FALSE}
M.data %>% 
  filter(analysis %in% "Y") %>% 
  group_by(Office, Survey, Year) %>% 
  summarise(E = sum(Macaca_sur)/n()) %>% 
  
  ggplot(., aes(x = Office, y = E)) +
  geom_boxplot(size = 1, width = 0.4, fill= gray(.9))+
  scale_y_continuous(breaks = seq(0,0.15,0.05), limits = c(0,0.15))+
  labs(x = "林管處", y = "Encounter_rate")+
  theme(
    text = element_text(family="serif"),
    panel.border = element_rect(size = 1.5,fill = NA),
    panel.grid = element_blank(),
    panel.background = element_blank(),
    axis.text = element_text(size = 14,colour = "black"),
    axis.title = element_text(size = 18,colour = "black",
                              vjust = -2, hjust = 0.5)
  )
```

<br/>  
<br/>  
森林類型的Encounter_rate    
```{r echo=FALSE, message=FALSE, warning=FALSE}

M.data %>% 
  filter(analysis %in% "Y") %>% 
  group_by(TypeName.1, Survey, Year) %>% 
  summarise(E = sum(Macaca_sur)/n()) %>% 
  
  ggplot(., aes(x = TypeName.1, y = E)) +
  geom_boxplot(size = 1, width = 0.4, fill= gray(.9))+
#  scale_y_continuous(breaks = seq(0,0.15,0.05), 
#                     limits = c(0,0.15))+
  labs(x = "森林類型", y = "Encounter_rate")+
  theme(
    text = element_text(family="serif"),
    panel.border = element_rect(size = 1.5,fill = NA),
    panel.grid = element_blank(),
    panel.background = element_blank(),
    axis.text = element_text(size = 14,colour = "black"),
    axis.title = element_text(size = 18,colour = "black",
                              vjust = -2, hjust = 0.5)
  )

```

<br/>  
<br/>  

Altitude的Encounter_rate  
```{r message=FALSE, warning=FALSE, include=FALSE}
Alt.d.n <-
  M.data %>% 
  filter(analysis %in% "Y") %>% 
  mutate(Altitude_f =cut(Altitude,
                         breaks = c(seq(0,4000,500)),
                         labels = c(seq(250,3750,500)),
                         include.lowest = T) ) %>% 
  group_by(Altitude_f,Survey, Year) %>% 
  summarise(N = n(), E = sum(Macaca_sur)/n()) %>% 
  group_by(Altitude_f) %>% 
  summarise(mean_N = mean(N), 
            E25 = quantile(E,0.25),
            E50 = quantile(E,0.50),
            E75 = quantile(E,0.75)) %>% 
  ungroup()

  M.data %>% 
  filter(analysis %in% "Y") %>% 
  mutate(Altitude_f =cut(Altitude,
                         breaks = c(seq(0,4000,500)),
                         labels = c(seq(250,3750,500)),
                         include.lowest = T) ) %>% 
  group_by(Altitude_f,Survey, Year) %>% 
  summarise(N = n(), E = sum(Macaca_sur)/n()) %>% 
  flextable(.) %>%
  
  align(.,
        align = "center", part = "all")
```
<br/>   
<br/>  

```{r echo=FALSE, message=FALSE, warning=FALSE}
M.data %>% 
  filter(analysis %in% "Y") %>% 
  mutate(Altitude_f =cut(Altitude,
                         breaks = c(seq(0,4000,500)),
                         labels = c(seq(250,3750,500)),
                         include.lowest = T) ) %>% 
  group_by(Altitude_f,Survey, Year) %>% 
  summarise(E = sum(Macaca_sur)/n()) %>% 
  ungroup()%>% 
  
  ggplot(., aes(x = Altitude_f, y = E)) +
  geom_boxplot(size = 1, width = 0.4, fill= gray(.9))+
    geom_text(data = Alt.d.n, 
              aes(y = E75,
                label = mean_N),
            size = 4,
            hjust = -0.2, 
            vjust = -0.7,
              position = position_dodge(0.9))+
    
  scale_y_continuous(breaks = seq(0,1,0.2)#,
                 #    limits = c(0,0.10)
                     )+ #0.10
  labs(x = "Elevation (m)",
       y = "Encounter rate (troop/point)") +
  theme(
    text = element_text(family="serif"),
    panel.border = element_rect(size = 1.5,fill = NA),
    panel.grid = element_blank(),
    panel.background = element_blank(),
    axis.text = element_text(size = 14,colour = "black"),
    axis.title = element_text(size = 18,colour = "black",
                              vjust = -2, hjust = 0.5)
  )

```
<br/>  
<br/>  
排除3000m以上，再畫一次  
```{r echo=FALSE, message=FALSE, warning=FALSE}
M.data %>% 
  filter(analysis %in% "Y") %>%
  mutate(Altitude_f =cut(Altitude,
                         breaks = c(seq(0,4000,500)),
                         labels = c(seq(250,3750,500)),
                         include.lowest = T) ) %>% 
   
  group_by(Altitude_f,Survey, Year) %>% 
  summarise(E = sum(Macaca_sur)/n()) %>% 
  ungroup()%>% 
  
  ggplot(., aes(x = Altitude_f, y = E)) +
  geom_boxplot(size = 1, width = 0.4, fill= gray(.9))+
  geom_text(data = Alt.d.n, 
            aes(y = E75,
                label = mean_N),
            size = 4,
            hjust = -0.2, 
            vjust = -0.7,
            position = position_dodge(0.9))+
  
  scale_y_continuous(breaks = seq(0,0.10,0.02), 
                     limits = c(0,0.10)
                     )+ 
  coord_cartesian(xlim = c(1, 6))+
  labs(x = "Elevation (m)",
      y = "Encounter rate (troop/point)") +
  theme(
    text = element_text(family="serif"),
    panel.border = element_rect(size = 1.5,fill = NA),
    panel.grid = element_blank(),
    panel.background = element_blank(),
    axis.text = element_text(size = 14,colour = "black"),
    axis.title = element_text(size = 18,colour = "black",
                              vjust = -2, hjust = 0.5)
  )

```


```{r message=FALSE, warning=FALSE, include=FALSE}

  M.data %>% 
    filter(analysis %in% "Y") %>% 
    mutate(Altitude_f =cut(Altitude,
                           breaks = c(seq(0,4000,500)),
                           labels = c(seq(250,3750,500)),
                           include.lowest = T) ) %>% 
    group_by(Altitude_f,Survey, Year) %>% 
    summarise(E = sum(Macaca_sur)/n()) %>% 
    group_by(Altitude_f) %>% #確認中位數
    summarise(mid = median(E))

```
猴群分布的海拔 (max Elevation = 3075)  
```{r echo=FALSE, message=FALSE, warning=FALSE}
tmp <- 
M.data %>% 
    filter(analysis %in% "Y") %>%
  mutate(Macaca_sur = factor(Macaca_sur,
                         levels = c("1", "0")))%>% 
    mutate(Altitude_f =cut(Altitude,
                           breaks = c(seq(0,4000,200)),
                           labels = c(seq(100,3900,200)),
                           include.lowest = T) )  


ggplot(data = tmp, 
       aes(x = Altitude_f,
           color = Macaca_sur,
           fill = Macaca_sur))+
    geom_bar(position="stack")+
  labs(x = "Elevation")+
  theme(
    axis.text.x = element_text(angle = 270, vjust =0),
    legend.position = "top",
    axis.line = element_line(color = "black"),
    panel.background = element_blank()
  )

```

\newpage
#### 其他補充圖表


非森林的樣點離森林的距離 ( 包含海拔小於50m的樣點)  
```{r echo=FALSE, message=FALSE, warning=FALSE}

M.data_notForest <- 
M.data %>%  
  filter(analysis %in%　str_subset(analysis, "^Y")) %>%
  filter(analysis %in%
           str_subset(analysis, "month", negate = T)) %>%
  filter(TypeName.1 %in%　"非森林") %>% 
  
  mutate(cut = cut(Distance, breaks = seq(20,240,10),
                   include.lowest = T, right = TRUE))

ggplot(M.data_notForest, aes(x = Distance))+
  geom_histogram(fill = gray(0.8), col = "black", breaks = seq(20,240,10))+
  stat_bin( geom="text", colour="black", size=3.5, breaks = seq(20,240,10),
           aes(label=..count.., y=(..count..)+0.6))+
  scale_x_continuous(breaks = seq(20,240,20),expand = c(0,0,0,5))+
  scale_y_continuous(expand = c(0,0,0,5))+
  labs(x = "Distance", y = "Count")+
  theme(
    text = element_text(family="serif"),
    panel.grid = element_blank(),
    panel.background = element_blank(),
    axis.text = element_text(size = 14,colour = "black"),
    axis.title = element_text(size = 18,colour = "black",
                              vjust = -2, hjust = 0.5)
  )
 

```

<br/>
猴群分布的森林類型  
```{r echo=FALSE, message=FALSE, warning=FALSE}
# 
Composition_Forest<- 
  M.data %>% 
   filter(analysis %in% "Y") %>% 
   group_by(TypeName.1,TypeName) %>% 
   summarise(N = n(), m = sum(Macaca_sur))

Composition_Forest %>% 
  flextable(.) %>% 
   width(., width = c(1,2,1,1))  %>%
  
  align(.,
        align = "center", part = "all") %>% 
  set_header_labels(
    'TypeName.1' = "森林類型",
    'TypeName' = "森林類型(4th森林圖層)",
    'N' = "樣點數",
    'm' = "猴群數" )

```


 
```{r eval=FALSE, message=FALSE, warning=FALSE, include=FALSE}
#### 大於兩群的樣點 
Group_than2<- M.data %>%
   filter(analysis %in% "Y") %>% 
   filter(Macaca_sur %in% 1) %>% 
   group_by(Year, Survey, Site_N) %>% 
     summarise(N = n()) %>% 
   filter(N>1)

Group_than2 %>% 
  mutate(Year = as.character(Year)) %>% 

  reshape2::dcast(Year+Site_N ~ Survey,
                  value.var = "N") %>% 
  arrange(Site_N) %>% 
  flextable(.) %>% 
   width(., width = c(1,1,2,1)) %>% 
  
  align(.,j = 1:4,
        align = "center", part = "all")  %>% 


  set_header_labels(
    'Site_N' = "樣區編號",
    'N' = "猴群數" ) 

```


```{r message=FALSE, warning=FALSE, include=FALSE}
 #可分析的樣點的海拔分布  
  M.data %>% 
    filter(analysis %in% "Y") %>% 
    mutate(Altitude_f =cut(Altitude,
                           breaks = c(seq(0,4000,100)),
                           labels = c(seq(50,4000,100)),
                           include.lowest =T) ) %>% 
    group_by(Altitude_f, Year) %>% 
    summarise(N = n()) %>% 

    ggplot(., aes(x = Altitude_f, y = N))+
    geom_point()
  
  
```
  

\newpage   
  
2021年位在海拔50 m以上森林的調查樣點和臺灣獼猴(Macaca cyclopis)的猴群分布圖。紅色點( )為有猴群的樣點，藍色點( )為沒有猴群紀錄的樣點。  

\newpage  
  
2021年位在海拔50 m以上森林的調查樣點和臺灣獼猴(Macaca cyclopis)的猴群分布圖。紅色點( )為有猴群的樣點，藍色點( )為沒有猴群紀錄的樣點。   

\newpage    
  
在海拔50 m以上森林的林務局和BBS的樣點分布圖。紅色點( )為林務局的樣點，藍色點( )為BBS的樣點。  

\newpage  
