```{r include=FALSE}
# data analysis

library(tidyverse)
library(lme4)
library(car)
library(multcomp)
library(readxl)
library(MuMIn)
library(emmeans)
library(here)
library(showtext)

library(flextable)
library(ftExtra)

showtext_auto()
font_add("Microsoft JhengHei", "msjh.ttc")
here::here()
```


```{r include=FALSE}
#------------------------------------------------
#Original data---- 

M.data <- 
  list.files(here("./data/clean/Forestry/for analysis/"),
             full.names = T,pattern = "xlsx$|xls$") %>% 
  lapply(., read_excel, sheet="Data", col_types = "text") %>% 
  bind_rows() %>% 
  
  mutate(Office = str_replace_all(Office, c("羅東" = "宜蘭",
                                            "東勢" = "臺中"))) %>%
  
  # mutate(Office = 
  #          ordered(Office,
  #                  levels = c("羅東", "新竹", "東勢", "南投",
  #                             "嘉義", "屏東", "花蓮", "臺東"),
  #                  labels = c("Luodong", "Hsinchu", "Dougshih", "Nantou",
  #                             "Chiayi", "Pingtung", "Hualien", "Taitung")
  #                  )
  #        ) %>% 
  
  mutate_at(c("Year", "Survey","Month",
              "Day", "Macaca_sur", "Distance", "julian.D", "Altitude"), as.numeric) %>% 
  
  mutate(TypeName.1 = case_when(
    TypeName.1 %in% "闊葉林" ~ "broad_leaved",
    TypeName.1 %in% "針葉林" ~ "coniferous",
    TypeName.1 %in% "竹林" ~ "Bamboo",
    TypeName.1 %in% "混淆林" ~ "mixed",
    TypeName.1 %in% "非森林" ~ "Not forest"
  )) %>% 
  
  filter(analysis %in% "Y") %>% 
  filter(Year > 2020)
```


2020年的資料不列入分析
```{r include=FALSE}
#---------------------------------------------------------------------

M.data <- M.data %>% 
  mutate( Year.re = Year - min(Year) + 1)
```


```{r include=FALSE}
#==============================================
df <- 
  M.data
```


Full model:   
m1 <- glmer(猴群數 ~ 年 + 森林類型 + 海拔 + 調查日 + 林管處 + (1|Site_N), family = binomial, data = df)  

說明：  
1.	森林類型為類別變數：分別為闊葉林、針葉林、混淆林、竹林等4 種。  
2.	海拔為連續變數，範圍海拔50m以上。  
3.	調查日為連續變數：調查日為當年度的第n天。僅分析3~6月內的調查資料。  
4.	樣區為隨機變數  
5. 	分析總筆數：`r  nrow(df)` 筆；猴群`r  nrow(df[df$Macaca_sur %in% 1,])`群。  



```{r eval=FALSE, include=FALSE}
#-------------------------------------------

allFit(glmer(Macaca_sur ~ TypeName.1  + Year.re + Altitude + julian.D + Office +  (1|Site_N), 
             family = binomial, data = df))   #嘗試使用一系列優化程序重新擬合glmer模型
```


```{r include=FALSE}
df$Altitude.1 <-  scale(df$Altitude,scale =T)
df$julian.D.1 <-  scale(df$julian.D,scale =T)
```

<br/> 
  
Full model:   
m1 <- glmer(Macaca_sur ~  TypeName.1 + Year.re + Altitude.1 + julian.D.1 + Office  + (1|Site_N), family = binomial, data = df)
```{r include=FALSE}
m1 <- glmer(Macaca_sur ~  TypeName.1 + Year.re + Altitude.1 + julian.D.1 + Office  + (1|Site_N), 
            family = binomial, data = df,
            control = glmerControl(optimizer = "bobyqa"))
```

```{r include=FALSE}
m2 <- glmer(Macaca_sur ~  TypeName.1 + + Altitude.1 + julian.D.1 + Office  + (1|Site_N) + (1|Year.re ), 
            family = binomial, data = df,
            control = glmerControl(optimizer = "bobyqa"))

Anova(m2) 
```



<br/>  

Anova(m1)   
```{r echo=FALSE}
Anova(m1) %>%
  broom::tidy(.) %>%
  mutate_at(c('statistic', 'p.value'),
            function(x) sprintf("%.4f",x)) %>%
  flextable()%>%
    font(part = "all",fontname = "Arial Unicode MS") %>% 
    align(.,align = "center", part = "body") %>% 
    set_table_properties(layout = "autofit") 

```
<br/>  

```{r eval=FALSE, include=FALSE}
summary(m1)
```
<br/>  

```{r eval=FALSE, include=FALSE}
qqnorm(resid(m1))
qqline(resid(m1))
plot(fitted(m1),resid(m1))
```


```{r include=FALSE}
#AICc==============================================
options(na.action = "na.fail")
d1<- dredge(m1,  trace = T)
```

<br/>

Model selection table     
```{r echo=FALSE}
d1[d1$delta<2,]  %>% 
  as.data.frame() %>% 
  mutate_at(names(.)[c(1:3,6,10:11)],function(x) sprintf("%.3f",x)) %>%
  mutate_at(names(.)[c(7:9)],function(x) sprintf("%.0f",x)) %>%
  setNames(., str_remove_all(colnames(.),
                              ".re$|.1$")) %>%
  flextable()%>%
    font(part = "all",fontname = "Arial Unicode MS") %>% 
    align(.,align = "center", part = "body") 
```
<br/>


importance(d1)   
```{r include=FALSE}
summary(model.avg(d1))
```
<br/> 

```{r include=FALSE}
summary(model.avg(d1, subset = delta < 2))
```
<br/>

```{r echo=FALSE}
sw(d1) %>% 
   bind_rows() %>%t %>% as.data.frame() %>% 
  mutate_at(c('V1'),function(x) sprintf("%.2f",x)) %>%
  mutate(r_2 = rep(16,5)) %>% 
  t %>%as.data.frame() %>% 
  mutate( "  "= c("Sum of weights:", "N containing models:"), 
           .before = names(.)[1]) %>%
  setNames(., str_remove_all(colnames(.),
                              ".re$|.1$")) %>% 
  flextable()
```
<br/>

```{r eval=FALSE, include=FALSE}
sw(model.avg(d1, subset = delta < 2)) %>% 
  print %>% as.data.frame()

```

<br/>

最後的 model:   
glmer(Macaca_sur ~ Year.re + Altitude.1 + julian.D.1+  TypeName.1+  Office  + (1|Site_N), family = binomial, data = df)

```{r}
m1.1 <- glmer(Macaca_sur ~ Year.re + Altitude.1 + julian.D.1+ TypeName.1+  Office  + (1|Site_N), 
            family = binomial, data = df,
            control = glmerControl(optimizer = "bobyqa"))
```



```{r echo=FALSE}

Anova(m1.1)  %>% broom::tidy(.) %>%
  mutate_at(c('statistic', 'p.value'),function(x) sprintf("%06.4f",x)) %>%
  flextable()%>%
    font(part = "all",fontname = "Arial Unicode MS") %>% 
    align(.,align = "center", part = "body") %>% 
    set_table_properties(layout = "autofit") 


```

<br/>
Multiple Comparisons of Means: Tukey Contrasts  
```{r eval=FALSE, include=FALSE}
#-------------------------------------------


summary(glht(m1.1, linfct = mcp(Office = "Tukey")))
#2021年有跳出warning，所以找新的指令，也是事後檢定

#summary(as.glht(pairs(emmeans(m1.1, ~Office))), test=adjusted("free"))
```


```{r echo=FALSE, message=FALSE, warning=FALSE}
glht(m1.1, linfct = mcp(Office = "Tukey")) %>%  
  summary %>% 
  broom::tidy(.) %>%
  dplyr::select(-`null.value`, -`term`) %>% 
  
  mutate(signif = gtools::stars.pval(adj.p.value)) %>% 
  
  mutate_at(c('estimate', 'std.error','statistic','adj.p.value'),
            function(x)sprintf("%.3f",x)) %>% 

  flextable() %>% 
  autofit()%>% 
  align(.,align = "center", part = "body") %>% 
    set_table_properties(layout = "autofit") 
```

<br/>

```{r echo=FALSE}
summary(glht(m1.1, linfct = c("Year.re = 0",
                            "Altitude.1 = 0")))%>% 
  broom::tidy(.) %>%
  dplyr::select(-`null.value`) %>% 
  
  mutate(signif = gtools::stars.pval(adj.p.value)) %>% 
  mutate_at(c('estimate', 'std.error','statistic','adj.p.value'),
            function(x)sprintf("%.3f",x)) %>% 

  flextable() %>% 
  autofit()
```


```{r include=FALSE}
par(mai=c(1,1,1.5,0.2))
glht(m1.1, linfct = mcp(Office = "Tukey")) %>% cld()  %>% plot
```


```{r include=FALSE}
par(mai=c(1,1.5,1,1))
glht(m1.1, linfct = mcp(Office = "Tukey")) %>% plot

glht(m1.1, linfct = mcp(Office = "Tukey")) %>% 
  confint %>% 
  broom::tidy(.) %>% 
  arrange(estimate) %>% 
  mutate(color_e = ifelse(`conf.high`>0 & `conf.low`<0, 1, 0)) %>% 
  mutate(lhs = factor(contrast, levels=unique(contrast))) %>%   # unique() returns values in the order they first appear in the data
  ggplot(aes(x=lhs, y=estimate)) +
  geom_hline(yintercept=0, linetype="11", colour="grey60") +
  geom_segment(aes(xend=lhs, y=conf.low, yend=conf.high, color = factor(color_e)),
               linewidth=0.4,
               arrow=arrow(ends="both",
                           length=unit(0.05, "inches"), angle=70),
               show.legend = F) + 
  labs(x = "", y = "estimate")+
  geom_point() +
  coord_flip() +
  theme_classic()
```

```{r eval=FALSE, include=FALSE}
glht(m1.1, linfct = c("Year.re = 0",
                      "Altitude.1 = 0")) %>%
  confint() %>% 
  broom::tidy(.) %>% 
  arrange(estimate) %>% 
  mutate(lhs = factor(contrast, levels=unique(contrast))) %>%   # unique() returns values in the order they first appear in the data
  ggplot(aes(x=lhs, y=estimate)) +
  geom_hline(yintercept=0, linetype="11", colour="grey60") +
  geom_segment(aes(xend=lhs, y=conf.low, yend=conf.high),
               linewidth=0.4, 
               arrow=arrow(ends="both",
                           length=unit(0.05, "inches"),
                           angle=70)) + 
  geom_point() +
  coord_flip() +
  labs(x = "", y = "estimate")+
  theme_classic()
```


```{r echo=FALSE, message=FALSE, warning=FALSE}
Year.d.n <-
  M.data %>% 
  group_by(Survey, Year) %>% 
  summarise(N = n(), E = sum(Macaca_sur)/n()) %>% 
  
  group_by(Year) %>% 
  summarise(mean_N = mean(N) %>% round(1), 
            E25 = quantile(E,0.25),
            E50 = quantile(E,0.50),
            E75 = quantile(E,0.75)) %>% 
  ungroup()




M.data %>% 
  group_by(Year, Survey) %>% 
  summarise(
    N = n(),
    m = Macaca_sur %>% as.numeric() %>% sum,
    E = m/N
  ) %>% 
  ggplot(., aes(x = factor(Year), y = E)) +
  geom_boxplot(width = 0.4)+
  
    geom_text(data = Year.d.n, 
            aes(y = E75,
                label = mean_N),
            size = 4,
            hjust = -0.2, 
            vjust = -1,
            position = position_dodge(0.9), show.legend = F)+

  
  scale_y_continuous(limits =  c(0, 0.1),
                     breaks = seq(0,0.1,0.02))+
  # labs(x = "Year",
  #      y = "Encounter rate (troop/point)")+
  
    labs(x = "年份", y = "相對密度 (群/樣點)")+
  
  theme_classic()+
  theme(
    aspect.ratio = 1,
    text = element_text(size = 18),
    panel.border = element_blank()
  )
```


```{r echo=FALSE, message=FALSE, warning=FALSE}
Office.d.n <-
  M.data %>% 
  group_by(Office,Survey, Year) %>% 
  summarise(N = n(), E = sum(Macaca_sur)/n()) %>% 
  
  group_by(Office) %>% 
  summarise(mean_N = mean(N) %>% round(1), 
            E25 = quantile(E,0.25),
            E50 = quantile(E,0.50),
            E75 = quantile(E,0.75)) %>% 
  ungroup()




M.data %>% 
  group_by(Office,Year, Survey) %>% 
  summarise(
    N = n(),
    m = Macaca_sur %>% as.numeric() %>% sum,
    E = m/N
  )  %>% 
  # mutate(Office = 
  #          ordered(Office,
  #                  labels = c( "新竹", "臺中", "南投","宜蘭",
  #                             "嘉義", "屏東", "花蓮", "臺東"),
  #                  levels = c("Hsinchu", "Dougshih", "Nantou","Luodong", 
  #                             "Chiayi", "Pingtung", "Hualien", "Taitung")
  #          )
  # ) %>% 
  ggplot(., aes(x = factor(Office), y = E)) +
  geom_boxplot(width = 0.4)+
  
    geom_text(data = Office.d.n, 
            aes(y = E75,
                label = mean_N),
            size = 3,
            hjust = -0.1, 
            vjust = -1,
            position = position_dodge(0.9), show.legend = F)+
  
  scale_y_continuous(limits =  c(0, 0.12),
                     breaks = seq(0,0.12,0.02))+
  scale_x_discrete(limits = c( "新竹","臺中", "宜蘭",
                               "南投","花蓮",
                            "嘉義", "屏東",  "臺東"))+
  # labs(x = "  ",
  #      y = "Encounter rate (troop/point)")+
  labs(x = "分署", y = "相對密度 (群/樣點)")+
  theme_classic()+
  theme(
    aspect.ratio = 1,
    text = element_text(size = 18),
    panel.border = element_blank()
  )
```


```{r eval=FALSE, include=FALSE}
M.data %>% 
  group_by(TypeName.1, Year, Survey) %>% 
  summarise(
    N = n(),
    m = Macaca_sur %>% as.numeric() %>% sum,
    E = m/N
  ) %>% 
  ggplot(., aes(x = factor(TypeName.1), y = E)) +
  geom_boxplot()+
  scale_y_continuous(limits =  c(0, 0.08),
                     breaks = seq(0,0.08,0.02))+
  labs(x = "Year",
       y = "Encounter rate (troop/point)")+
  theme_classic()
```


```{r eval=FALSE, include=FALSE}
emmip(m1,TypeName.1 ~ Office , Is =T)

```



