
```{r include=FALSE}
#樣點資料檢核
#---- load library

library(tidyverse)
library(readxl)
library(writexl)
library(sf)
library(here)
#------------
```

欄位名中英文對照

```{r}
colname_en <- c('Office','Station','Site_N','Name',
                'Year','Month','Day',
                'Survey','Surveyor','Point',
                'TWD97_X','TWD97_Y','Hour','Minute',
                'Macaca_sur','Macaca_dist','Macaca_voice','Habitat', 'Note')

colname_ch <- c('分署','工作站','樣區編號','樣區名稱',
                '年','月','日',
                '旅次','調查者','樣點編號',
                'X座標\\(TWD97\\)','Y座標\\(TWD97\\)','時','分',
                '數量','距離','叫聲','棲地類型\\(主要\\)','備註')
```



```{r}
# path <- "./data/clean/Forestry/full_combind/"
# 
# DF <- 
# list.files(here(path), full.names = T) %>% 
#   map(read_excel, sheet = "Data", col_types ="text") %>%
#   map(function(x) {
#     x %>%
#        setNames(str_replace_all(names(.),setNames(colname_en,colname_ch))) %>%
#     setNames(str_replace_all(names(x),
#                              c("distance" = "Distance",
#                                "join_TypeName"= "TypeName"))
#              )
#     }) %>%
#   
#   bind_rows()
```


- Macaca_sur = 1 =   猴群
- Macaca_sur = 0 =   非猴群(無、孤猴)
- Macaca_sur = NA =  沒調查


```{r}

M.data <- read_excel(here("./data/clean/Forestry/full_combind/full_combind_Forestrydata_2023_V1.xlsx"), sheet = "Data")%>%
       setNames(str_replace_all(names(.),setNames(colname_en,colname_ch))) %>%
    setNames(str_replace_all(names(.),
                             c("distance" = "Distance",
                               "join_TypeName"= "TypeName"))
             )%>% 
  select(-Macaca_voice, -Habitat ) %>% 
  mutate(Macaca_sur = ifelse(Macaca_dist %in% "C" , 0, Macaca_sur))



# 
# M.data <-
#   DF%>% 
#   select(-Macaca_voice, -Habitat ) %>% 
#   mutate(Macaca_sur = ifelse(Macaca_dist %in% "C" , 0, Macaca_sur))
```

```{r}
M.0<- M.data %>%
  filter(analysis %in% "Y") %>% 
  filter(Macaca_sur %in% 1)  #猴群

M.2<- M.0 %>%  #找出同一旅次同一樣區有猴群大於2者
  filter(analysis %in% "Y") %>% 
  group_by(Year, Survey, Site_N) %>% 
  summarise(N = n()) %>% 
  filter(N>1)
```

```{r}
M.abc <- M.2 %>%
  left_join(M.0, by = c("Year", "Survey","Site_N")) %>%   #幫M.2這樣區樣點加回座標等資訊
  mutate(Y_S_S = paste0(Year, "_", Survey, "_",Site_N)) %>% 
  st_as_sf(., coords = c("TWD97_X", "TWD97_Y"), crs = 3826) %>% 
  
  split(., .$Y_S_S) %>% 
  lapply(., function(x){

    dist <-   
      st_distance(x$geometry)    #算點與點間的距離
    
      colnames(dist) <- x$Point         #加colnames
      
      dist %>% 
      as.data.frame() %>%   #轉回長表格
      setNames(., x$Point) %>% 
      add_column(Base_point = x$Point) %>% 
      reshape2::melt(id.vars = "Base_point",
                     variable.name = "Nearest_point",
                     value.name = "distance")%>%  
      filter(!distance %in% 0) %>% 
        arrange(Base_point)
    }) %>% 
  bind_rows(.id = "Y_S_S") %>% 
  separate("Y_S_S", c("Year", "Survey","Site_N"), "_") %>% 
  mutate(distance = as.numeric(distance)) %>% 
  mutate(Nearest_point = Nearest_point %>% as.character() %>% as.numeric()) %>% 
  mutate(Base_point = as.numeric(Base_point))
```

```{r}
#M.abc %>% write_xlsx(.,"D:/待處理工作夾(做完要歸檔)/重複記錄.xlsx")  
#重複記錄用人工卻認吧，依樣區有3個以上的重複記錄就很麻煩，程式規則也寫很麻煩

#1. 同一樣區同一旅次300m內只有一群
#2. 如果只有兩群以上，建議看一下有猴群的樣點位置，合理的推測一下要刪掉哪一個樣點的猴群，尤其是相鄰樣點會有隔壁樣點也聽到的情形，ex:連續3樣點都有猴群紀錄，有可能的情形是中間那點有猴群，旁邊兩個樣點都聽到。
```

```{r}
remove.data <-   #重複記錄的列表
  M.abc %>%  
  filter(distance<500)%>% 
  mutate( Y_S_S = paste0(Year, "_", Survey, "_",Site_N)) %>% 
  split(., .$Y_S_S) %>% 
  lapply(., function(x){
    
    if(nrow(x)==2){
      x <- x[2,]  #要刪除第2點
    }else{
      x  #2點以上，留下來再討論，優先考量留下距離段近的，較遠的刪除
    }
  }) %>% 
  bind_rows %>% 
  # 手動
  filter(!( Year %in% 2023 & Survey %in% 2 & Site_N %in% "MA-H34-10" & Base_point %in% c(2))) %>% 
  filter(!( Year %in% 2023 & Survey %in% 2 & Site_N %in% "MA-F26-01" & Base_point %in% c(1))) %>% 
  filter(!( Year %in% 2023 & Survey %in% 2 & Site_N %in% "MA-E22-07" & Base_point %in% c(2,4))) %>% 
  filter(!( Year %in% 2023 & Survey %in% 1 & Site_N %in% "MA-M34-06" & Base_point %in% c(4)) )%>% 
  filter(!( Year %in% 2023 & Survey %in% 1 & Site_N %in% "MA-E22-05" & Base_point %in% c(4))) %>% 
  filter(!( Year %in% 2022 & Survey %in% 2 & Site_N %in% "MA-H34-09" & Base_point %in% c(1,5)))%>% 
  filter(!( Year %in% 2022 & Survey %in% 2 & Site_N %in% "MA-G28-05" & Base_point %in% c(4))) %>% 
  filter(!( Year %in% 2022 & Survey %in% 2 & Site_N %in% "MA-F24-14" & Base_point %in% c(4))) %>% 
  filter(!( Year %in% 2022 & Survey %in% 2 & Site_N %in% "MA-D16-02" & Base_point %in% c(3))) %>% 
  filter(!( Year %in% 2022 & Survey %in% 1 & Site_N %in% "MA-H32-10" & Base_point %in% c(1))) %>% 
  filter(!( Year %in% 2022 & Survey %in% 1 & Site_N %in% "MA-F26-05" & Base_point %in% c(4))) %>% 
  filter(!( Year %in% 2021 & Survey %in% 2 & Site_N %in% "MB-G29-08" & Base_point %in% c(4))) %>% 
  filter(!( Year %in% 2021 & Survey %in% 2 & Site_N %in% "MB-A01-03" & Base_point %in% c(4))) %>% 
  filter(!( Year %in% 2021 & Survey %in% 2 & Site_N %in% "MA-H31-15" & Base_point %in% c(3))) %>% 
  filter(!( Year %in% 2021 & Survey %in% 2 & Site_N %in% "MA-E21-10" & Base_point %in% c(2))) %>% 
  filter(!( Year %in% 2021 & Survey %in% 2 & Site_N %in% "MA-A05-01" & Base_point %in% c(4))) %>% 
  filter(!( Year %in% 2021 & Survey %in% 1 & Site_N %in% "MB-E20-04" & Base_point %in% c(5))) %>% 
  filter(!( Year %in% 2021 & Survey %in% 1 & Site_N %in% "MA-H31-15" & Base_point %in% c(3))) %>% 
  filter(!( Year %in% 2021 & Survey %in% 1 & Site_N %in% "MA-A05-01" & Base_point %in% c(4))) %>% 
  filter(!( Year %in% 2021 & Survey %in% 1 & Site_N %in% "MA-A02-06" & Base_point %in% c(2))) %>% 
  filter(!( Year %in% 2020 & Survey %in% 2 & Site_N %in% "MA-H34-07" & Base_point %in% c(3))) %>% 
  filter(!( Year %in% 2020 & Survey %in% 2 & Site_N %in% "MA-H31-13" & Base_point %in% c(2))) %>% 
  filter(!( Year %in% 2020 & Survey %in% 2 & Site_N %in% "MA-G29-03" & Base_point %in% c(2))) %>% 
  filter(!( Year %in% 2020 & Survey %in% 2 & Site_N %in% "MA-G28-02" & Base_point %in% c(4))) %>% 
  filter(!( Year %in% 2020 & Survey %in% 2 & Site_N %in% "MA-E21-11" & Base_point %in% c(3))) %>% 
  filter(!( Year %in% 2020 & Survey %in% 2 & Site_N %in% "MA-D16-04" & Base_point %in% c(6))) %>% 
  filter(!( Year %in% 2020 & Survey %in% 1 & Site_N %in% "MA-H33-01" & Base_point %in% c(3))) %>% 
  filter(!( Year %in% 2020 & Survey %in% 1 & Site_N %in% "MA-H32-06" & Base_point %in% c(3,6))) %>% 
  filter(!( Year %in% 2020 & Survey %in% 1 & Site_N %in% "MA-H31-04" & Base_point %in% c(2))) %>% 
  
  
  # ~手動
  select( -Nearest_point, -distance, -Y_S_S) %>% 
  unique()%>% 
  setNames(., c("Year", "Survey","Site_N", "Point")) %>% 
  mutate(Point = as.character(Point))


  
```



```{r eval=FALSE, include=FALSE}
M.data.1 <-
  #remove 重複的猴群
  M.data %>% 
  semi_join(remove.data) %>% 
  mutate(Macaca_sur = 0)%>% 
  bind_rows(.,
            anti_join(M.data, remove.data) ) %>% 
  arrange(Year, Survey, Site_N, Point)   
  
  #~~remove 重複的猴群
```

```{r}
M.data %>%  #移除重複前
  filter(Macaca_sur %in% 1) %>% 
  group_by(Year, Survey, Site_N) %>% 
  summarise(N = n()) %>%
  .$N %>% 
  table
```

```{r}
M.data.1 %>%   #移除重複後  #樣區數應該不會變
  filter(Macaca_sur %in% 1) %>% 
  group_by(Year, Survey, Site_N) %>% 
  summarise(N = n()) %>% 
  .$N %>% 
  table

# for analysis2022
```

```{r}
M.data.1 <- 
M.data.1 %>% 
  mutate(TypeName.1 = ordered(TypeName.1,c("闊葉林", "針葉林","混淆林","竹林","非森林"))) %>% 
  mutate(julian.D = ISOdatetime(Year, Month, Day, Hour, Minute, sec = 0) %>%
           as.POSIXlt(format = "%yyyy%mm%dd") %>%
           format(., "%j") %>% as.numeric())
```

```{r}
M.data.2 <-
  M.data.1 %>% 
  mutate(analysis = ifelse(analysis == "Y" &( Month < 3 | Month > 6), 
                           "month", analysis)) %>%   #刪除調查季(包含緩衝期)以外的資料
  mutate(analysis = ifelse(analysis == "Y" &  Altitude<50, 
                           "Y(50m)", analysis)) %>%  
  mutate(analysis = ifelse(analysis == "Y" &  TypeName.1 %in% "非森林", 
                           "Y(NotForest)", analysis))
```

```{r}
# point_summary <- 
# M.data.2 %>% 
#   summarise(
#     '1 收到' = n(),
#     '2-1 6min' = str_subset(analysis, "6min") %>% length,
#     '2-2 Toolate' = str_subset(analysis, "Toolate") %>% length,
#     '2-3 7day' = str_subset(analysis, "7day") %>% length,
#     '2-4 locate' = str_subset(analysis, "locate") %>% length,
#     '2-5 不在3~6月內' = str_subset(analysis, "month") %>% length,
#     'end of 2' = str_subset(analysis, "locate|6min|Toolate|7day|month", negate = T) %>% length,
#     '3 低於50m' = str_subset(analysis, "50m") %>% length,
#     '4 非森林' = str_subset(analysis, "NotForest") %>% length,
#     '5 分析用' = str_subset(analysis, "^Y$") %>% length
#   ) %>% 
#   
#   reshape2::melt(variable.name = "項目",
#                  value.name = "樣點次")
```

```{r}
# NOTE <- data.frame(
#   說明 = c(
#     "6min, Toolate, 7day, locate = 不符合調查規範",
#     "month = 符合調查規範，但月份不在3~6月",
#     "50m = 符合調查規範述，月份在3~6月，但海拔<50m",
#     "NotForest = 符合調查規範述，月份在3~6月，海拔>=50m，但非森林",
#     "Y = 符合調查規範述，月份在3~6月，海拔>=50m，只有森林"
#          ))
```

```{r}
# write_xlsx( list('NOTE' = NOTE,
#                  'Point_Summary' = point_summary,
#                  'Data' = M.data.2), 
#             paste0(here("./data/clean/Forestry/for analysis/for analysis Forestrydata_2023_V1.xlsx")))
# 


```





```{r include=FALSE}

library(flextable)
library(ftExtra)
library(showtext)

showtext_auto()
font_add("Microsoft JhengHei", "msjh.ttc")
here::here() 
```

```{r include=FALSE}
order_Office <- c("宜蘭","新竹","臺中","南投", "嘉義","屏東", "花蓮","臺東", "Total")
```



```{r include=FALSE}

M.data <- 
  here("./data/clean/Forestry/for analysis/") %>% 
  list.files(., full.names = T) %>% 
  .[str_detect(.,"2020|2021|2022")] %>% #如果只要2020~2022年，就寫2020:2022
  lapply(., read_excel, sheet="Data", col_types = "text") %>% 
  bind_rows()  %>% 
  bind_rows(
    M.data.2 %>% 
      mutate_at(names(.), as.character)
    )  %>% 
  
  
  mutate(Office = str_replace_all(Office, c("羅東" = "宜蘭",
                                            "東勢" = "臺中"))) %>%


  # mutate(Office = ordered(Office, 
  #                         c("羅東", "新竹", "東勢", "南投",
  #                           "嘉義", "屏東", "花蓮", "臺東"))) %>% 
  # mutate(TypeName.1 = ordered(TypeName.1,
  #                             c("闊葉林", "針葉林", "竹林",
  #                               "混淆林", "非森林"))) %>% 
  mutate_at(c("Year", "Survey","Month",
              "Day", "Macaca_sur", "Distance", "Altitude", "julian.D"), as.numeric) 
  
```
### Part 2 刪疏失的資料

    刪除項目：
    1. 同一旅次超過7日才完成調查：同一旅次同一樣區內超過7日才完成調查，整個旅次的資料放棄。
    2. 開始時間晚於10點54分。
    3. 調查未滿6分鐘刪。
    4. 不在預設樣點上：容許GPS誤差在50 m，調查位置座標離預設樣點距離>500m刪除。

整體的樣點次流變


<br/>

\newpage

篩選後的資料後，各林管處的獼猴調查統計

```{r echo=FALSE, message=FALSE, warning=FALSE}
M.data %>% 
  filter(Year == 2023) %>% 
  filter(analysis %in% "Y") %>% 
  bind_rows(
    M.data %>% 
      filter(! is.na(Macaca_sur)) %>% 
      filter(analysis %in% "Y") %>%
      filter(Year == 2023) %>% 
      mutate(Office = "Total")
  ) %>% 
  mutate(Office = ordered(Office, c("宜蘭","新竹",
                                    "臺中","南投",
                                    "嘉義","屏東",
                                    "花蓮","臺東",
                                    "Total"))) %>% 
  group_by(Office, Survey) %>% 
  summarise( 
    '樣點數' = n(), 
    '孤猴' = str_subset(Macaca_sur.ori, "1") %>% length, 
    '猴群' = str_subset(Macaca_sur.ori, "2") %>% length
  )%>% 
  
  flextable(.) %>% 
  align(.,
        align = "center", part = "all")
```

<br/>

\newpage

### Part 3 納入分析的資料

    不納入分析的情形：

    1. 移除非森林。樣點座標距離森林圖層>20m者為非森林。
    2. 移除海拔<50m的樣點(及猴群)資料。
    3. 移除3/1~6/30以前或以後的調查。
    4. >100m的猴群不納入分析。(猴群改為0)
    5. 同一旅次同一樣區內兩猴群所在樣點的距離<300者，僅留1群。

記錄到1\~5群猴群的樣區的樣區數

```{r echo=FALSE, message=FALSE, warning=FALSE}
M.data %>% 
  filter(Year == 2023) %>% 
  filter(analysis %in% "Y") %>% 
  filter(Macaca_sur.ori %in% 2 & !Macaca_dist %in% "C")%>% 
  group_by(Year, Survey, Site_N) %>% 
  summarise(N = n()) %>% 
  group_by(N) %>% 
  summarise(N_befoer = n()) %>% 
  
  left_join(
  M.data %>% 
    filter(Year == 2023) %>% 
  filter(analysis %in% "Y") %>% 
  filter(Macaca_sur %in% 1) %>% 
  group_by(Year, Survey, Site_N) %>% 
  summarise(N = n()) %>% 
   group_by(N) %>% 
  summarise(N_after = n()) 
    
  )%>% 
  mutate(N_after = ifelse(is.na(N_after), "-", N_after)) %>% 
  flextable(.)  %>% 
   width(., width = c(2,1.5,1.5)) %>% 
  align(.,j = 1:3,
        align = "center", part = "all")  %>%
  set_header_labels(
    'N' = "單一樣區內的猴群數",
    'N_befoer' = "樣區數 (刪除前)",
    'N_after' = "樣區數 (刪除後)" ) 
  
```

刪除重複記錄前猴群有`r  nrow(M.data[M.data$Year %in% 2023 & M.data$analysis %in% "Y" & M.data$Macaca_dist != "C" &M.data$Macaca_sur.ori %in% 2,])`群；刪除重複記錄後猴群有`r  sum(M.data[M.data$Year %in% 2023 & M.data$analysis %in% "Y",]$Macaca_sur)`群。\
<br/>\
<br/>\
<br/>

\newpage

2023年位在海拔50 m以上森林的調查樣點數、臺灣獼猴( *Macaca cyclopis* )的猴群數及相對密度

```{r echo=FALSE, message=FALSE, warning=FALSE}

E_rate_Office<-
    M.data %>%
  filter(Year == 2023) %>% 
    filter(analysis %in% "Y") %>% 
    group_by(Year, Survey, Office) %>%
    summarise(N = n(),
              m = sum(Macaca_sur)) %>% 
    bind_rows(group_by(.,Year, Survey) %>%  #增加total的部分
                summarise(N=sum(N), m = sum(m)) %>%
                mutate(Office='Total')) %>% 
    mutate(E = m/N) %>%
    ungroup() %>%
  
    group_by(Office) %>%
    summarise(Mean_N = mean(N),
              Se_N = sd(N)/sqrt(n()),
              Mean_m = mean(m),
              Se_m = sd(m)/sqrt(n()),
              Mean_E = mean(E),
              Se_E = sd(E)/sqrt(n())) 


E_rate_Office %>%
  mutate(Mean_E = round(Mean_E, 3),
         Se_E = round(Se_E, 3)) %>% 
  mutate(Office = ordered(Office, order_Office)) %>% 
  arrange(Office) %>% 
  flextable(.) %>%
  
  align(.,
        align = "center", part = "all")  
```

<br/>\
<br/>

\newpage

2023年各森林類型內的調查樣點數、臺灣獼猴( *Macaca cyclopis* )的猴群數及相對密度

```{r echo=FALSE, message=FALSE, warning=FALSE}
E_rate_Forest<-

#森林內的分別計
M.data %>%  
  filter(Year == 2023) %>% 
  filter(analysis %in% "Y") %>%
  group_by(Year, Survey, TypeName.1) %>% 
  summarise(N = n(),
            m = sum(Macaca_sur)) %>% 
  
  bind_rows(  #森林的總計
    M.data %>% 
      filter(Year == 2023) %>% 
      filter(analysis %in% "Y") %>%
      group_by(Year, Survey) %>% 
      summarise(N = n(),
                m = sum(Macaca_sur))  %>% 
      mutate(TypeName.1 = "Forest")
  )%>% 
  
  bind_rows(  #非森林(包括<50m & >=50m )的總計
    M.data %>% 
      filter(Year == 2023) %>% 
      filter(analysis %in% str_subset(analysis, "^Y")) %>%
      filter(analysis %in%
               str_subset(analysis, "month", negate = T)) %>%
      filter(TypeName.1 %in% "非森林") %>% 
      group_by(Year, Survey, TypeName.1) %>% 
      summarise(N = n(),
                m = sum(Macaca_sur))  
  )%>% 
  
  bind_rows(  #<50m 分別的小計
    M.data %>% 
      filter(Year == 2023) %>% 
      filter(analysis %in% str_subset(analysis, "^Y")) %>%
      filter(analysis %in%
               str_subset(analysis, "50m", negate = F)) %>%
 #     filter(Altitude < 50) %>%
      group_by(Year, Survey) %>% 
      summarise(N = n(),
                m = sum(Macaca_sur))  %>% 
      mutate(TypeName.1 = "less50")
  )%>% 
  
    bind_rows(  #total小計
    M.data %>% 
      filter(Year == 2023) %>% 
      filter(analysis %in% str_subset(analysis, "^Y")) %>%
      filter(analysis %in%
               str_subset(analysis, "month", negate = T)) %>%
      group_by(Year, Survey) %>% 
      summarise(N = n(),
                m = sum(Macaca_sur)) %>% 
      mutate(TypeName.1 = "Total") 
  )%>%
  
  mutate(E = m/N) %>%
  ungroup() %>%
  
  group_by(TypeName.1) %>%
  summarise(Mean_N = mean(N),
            Se_N = sd(N)/sqrt(n()),
            Mean_m = mean(m),
            Se_m = sd(m)/sqrt(n()),
            Mean_E = mean(E),
            Se_E = sd(E)/sqrt(n())) 

E_rate_Forest %>% 
  mutate(TypeName.1 = ordered(TypeName.1, c('Forest',
                                            '闊葉林',
                                       '針葉林',
                                       '竹林',
                                       '混淆林',
                                       'less50',
                                       '非森林',
                                       'Total'))) %>% 
  arrange(TypeName.1) %>% 
  mutate(Mean_E = round(Mean_E,3)) %>% 
  mutate(Se_E = round(Se_E,4)) %>% 
  flextable(.) %>%
  
  align(.,
        align = "center", part = "all") 



```

<br/>\
<br/>




\newpage

Year的Encounter_rate

```{r echo=FALSE, message=FALSE, warning=FALSE}
Year.d.n <-
  M.data %>% 
#  filter(Year == 2022) %>% 
  filter(analysis %in% "Y") %>% 
  group_by(Survey, Year) %>% 
  summarise(N = n(), E = sum(Macaca_sur)/n()) %>% 
  
  group_by(Year) %>% 
  summarise(mean_N = mean(N) %>% round(1), 
            E25 = quantile(E,0.25),
            E50 = quantile(E,0.50),
            E75 = quantile(E,0.75)) %>% 
  ungroup()



M.data %>% 
#  filter(Year == 2022) %>% 
  filter(analysis %in% "Y") %>% 
  group_by(Survey, Year) %>% 
  summarise(E = sum(Macaca_sur)/n()) %>% 
  mutate(Year = as.character(Year)) %>% 
  
  ggplot(., aes(x = Year, y = E)) +
  geom_boxplot(size = 1, width = 0.3, fill= gray(.9))+
  geom_text(data = Year.d.n, 
            aes(x = 1:4,
                y = E75,
                label = mean_N),
            size = 4,
            hjust = -0.2, 
            vjust = -1,
            position = position_dodge(0.9), show.legend = F)+
  scale_y_continuous(limits = c(0,0.1))+
  labs(x = "年份", y = "相對密度 (群/樣點)")+
  theme(
    text = element_text(family="Microsoft JhengHei"),
    panel.border = element_rect(size = 1.5,fill = NA),
    panel.grid = element_blank(),
    panel.background = element_blank(),
    axis.text = element_text(size = 14,colour = "black"),
    axis.title = element_text(size = 18,colour = "black",
                              vjust = -2, hjust = 0.5),
    axis.title.y = element_text(angle = 270,
                                vjust = -1, hjust = 0.5),
    legend.position = "top"
  )
```

<br/>\
<br/>


\newpage

林管處的Encounter_rate

```{r echo=FALSE, message=FALSE, warning=FALSE}
Office.d.n <-
  M.data %>% 
#  filter(Year == 2022) %>% 
  filter(analysis %in% "Y") %>% 
  group_by(Office,Survey, Year) %>% 
  summarise(N = n(), E = sum(Macaca_sur)/n()) %>% 
  
  group_by(Office) %>% 
  summarise(mean_N = mean(N) %>% round(1), 
            E25 = quantile(E,0.25),
            E50 = quantile(E,0.50),
            E75 = quantile(E,0.75)) %>% 
  ungroup()



M.data %>% 
#  filter(Year == 2022) %>% 
  filter(analysis %in% "Y") %>% 
  group_by(Office, Survey, Year) %>% 
  summarise(E = sum(Macaca_sur)/n()) %>% 
  mutate(Year = as.character(Year)) %>% 
  
  ggplot(., aes(x = Office, y = E)) +
  geom_boxplot(size = 1, width = 0.4, fill= gray(.9))+
  geom_text(data = Office.d.n, 
            aes(y = E75,
                label = mean_N),
            size = 3,
            hjust = -0.1, 
            vjust = -1,
            position = position_dodge(0.9), show.legend = F)+
  scale_y_continuous(breaks = seq(0,0.15,0.05), limits = c(0,0.15))+
  scale_x_discrete(limits = c( "新竹", "臺中", "南投","宜蘭",
                            "嘉義", "屏東", "花蓮", "臺東"))+
  labs(x = "林管處", y = "相對密度 (群/樣點)")+
  theme(
    text = element_text(family="Microsoft JhengHei"),
    panel.border = element_rect(size = 1.5,fill = NA),
    panel.grid = element_blank(),
    panel.background = element_blank(),
    axis.text = element_text(size = 14,colour = "black"),
    axis.title = element_text(size = 18,colour = "black",
                              vjust = -2, hjust = 0.5),
    axis.title.y = element_text(angle = 270,
                                vjust = -1, hjust = 0.5),
    legend.position = "top"
  )
```



```{r include=FALSE}
# data analysis

library(lme4)
library(car)
library(multcomp)
library(MuMIn)
library(emmeans)


showtext_auto()
font_add("Microsoft JhengHei", "msjh.ttc")
here::here()
```


```{r include=FALSE}
#------------------------------------------------
#Original data---- 

M.data <- 
  M.data %>%

  mutate_at(c("Year", "Survey","Month",
              "Day", "Macaca_sur", "Distance", "julian.D", "Altitude"), as.numeric) %>% 
  
  mutate(TypeName.1 = case_when(
    TypeName.1 %in% "闊葉林" ~ "broad_leaved",
    TypeName.1 %in% "針葉林" ~ "coniferous",
    TypeName.1 %in% "竹林" ~ "Bamboo",
    TypeName.1 %in% "混淆林" ~ "mixed",
    TypeName.1 %in% "非森林" ~ "Not forest"
  )) %>% 
  
  filter(analysis %in% "Y")
```



```{r include=FALSE}
#---------------------------------------------------------------------

M.data <- M.data %>% 
  mutate( Year.re = Year - min(Year) + 1)
```


```{r include=FALSE}
#==============================================
df <- 
  M.data
```


Full model:   
m1 <- glmer(猴群數 ~ 年 + 森林類型 + 海拔 + 調查日 + 林管處 + (1|Site_N), family = binomial, data = df)  

說明：  
1.	森林類型為類別變數：分別為闊葉林、針葉林、混淆林、竹林等4 種。  
2.	海拔為連續變數，範圍海拔50m以上。  
3.	調查日為連續變數：調查日為當年度的第n天。僅分析3~6月內的調查資料。  
4.	樣區為隨機變數  
5. 	分析總筆數：`r  nrow(df)` 筆；猴群`r  nrow(df[df$Macaca_sur %in% 1,])`群。  



```{r eval=FALSE, include=FALSE}
#-------------------------------------------

allFit(glmer(Macaca_sur ~ TypeName.1  + Year.re + Altitude + julian.D + Office +  (1|Site_N), 
             family = binomial, data = df))   #嘗試使用一系列優化程序重新擬合glmer模型
```


```{r include=FALSE}
df$Altitude.1 <-  scale(df$Altitude,scale =T)
df$julian.D.1 <-  scale(df$julian.D,scale =T)
```


```{r include=FALSE}
m1 <- glmer(Macaca_sur ~  TypeName.1 + Year.re + Altitude.1 + julian.D.1 + Office  + (1|Site_N), 
            family = binomial, data = df,
            control = glmerControl(optimizer = "bobyqa"))
```


```{r echo=FALSE}


Anova(m1) %>% broom::tidy(.) %>% 
    mutate(statistic = sprintf("%.3f", statistic)) %>%
  mutate('p.value' = sprintf("%.3f", p.value)) %>% 
  flextable()

```


```{r eval=FALSE, include=FALSE}
summary(m1)
```

```{r include=FALSE}
#AICc==============================================
options(na.action = "na.fail")
d1<- dredge(m1,  trace = T)
```


```{r}
d1[d1$delta<2,]  
```


```{r include=FALSE}
summary(model.avg(d1))
```


```{r include=FALSE}
summary(model.avg(d1, subset = delta < 2))
```


```{r}
sw(d1)
```


```{r}
sw(model.avg(d1, subset = delta < 2)) 
```


```{r}
m1.1 <- glmer(Macaca_sur ~   Year.re + Altitude.1 + julian.D.1+  Office  + (1|Site_N), 
            family = binomial, data = df,
            control = glmerControl(optimizer = "bobyqa"))
```



```{r echo=FALSE}

Anova(m1.1)  %>% broom::tidy(.) %>%
  mutate(statistic = sprintf("%.3f", statistic)) %>%
  mutate('p.value' = sprintf("%.3f", p.value)) %>% 
  flextable() 
```


```{r eval=FALSE, include=FALSE}
#-------------------------------------------


summary(glht(m1.1, linfct = mcp(Office = "Tukey")))
#2021年有跳出warning，所以找新的指令，也是事後檢定

#summary(as.glht(pairs(emmeans(m1.1, ~Office))), test=adjusted("free"))
```


```{r echo=FALSE}
glht(m1.1, linfct = mcp(Office = "Tukey")) %>%  
  summary %>% 
  broom::tidy(.) %>%
  
  mutate(signif = gtools::stars.pval(adj.p.value)) %>% 
  mutate_at(c('estimate', 'std.error','statistic','adj.p.value'),
            function(x)round(x,3)) %>% 

  flextable() %>% 
  autofit()
```
<br/>

```{r echo=FALSE}
summary(glht(m1.1, linfct = c("Year.re = 0",
                            "Altitude.1 = 0")))%>% 
  broom::tidy(.) %>%
  
  mutate(signif = gtools::stars.pval(adj.p.value)) %>% 
  mutate_at(c('estimate', 'std.error','statistic','adj.p.value'),
            function(x)round(x,3)) %>% 

  flextable() %>% 
  autofit()
```

